臺灣高等法院臺南分院刑事判決　　　　100年度上訴字第378號
上　訴　人
即　被　告　張志鋒
選任辯護人　簡承佑律師
　　　　　　張育誠律師
上　訴　人
即　被　告　林奇鋒
選任辯護人　許哲嘉律師
上列上訴人因毒品危害防制條例案件，不服臺灣雲林地方法院99
年度訴字第674 號中華民國100年2月17日第一審判決（起訴案號
：臺灣雲林地方法院檢察署99年度偵字第3950、4184、4389、47
19、4977號），提起上訴，本院判決如下：
    主  文
原判決關於林奇鋒被訴販入毒品（甲基安非他命、搖頭丸、愷他
命）及張志鋒共同販賣毒品暨定應執行刑部分均撤銷。
林奇鋒犯如附表一編號1.所示之罪，處如附表一編號1.所示之刑
。
張志鋒犯如附表一編號2.、3.所示之罪，各處如附表一編號2.、
3.所示之刑。張志鋒應執行有期徒刑肆年。扣案如附表二編號17.
、所示之物沒收之。未扣案之販賣第三級毒品所得新臺幣貳仟
柒佰元與李哲宇連帶沒收，如全部或一部不能沒收時，以其與李
哲宇之財產連帶抵償之。
其他上訴駁回（林奇鋒被訴99年6 月10日及同年7月8日二次販賣
第二級毒品予劉原廷部分，各處有期徒刑肆年）。
林奇鋒所犯本判決第二項所處之刑（有期徒刑肆年）與上訴駁回
部分（二次有期徒刑肆年）所處之刑，應執行有期徒刑伍年陸月
，扣案如附表二編號4.至6.所示之物，均沒收並銷燬之，扣案如
附表二編號12.、13.所示之物均沒收之。未扣案之販賣第二級毒品
所得新臺幣肆仟元沒收，如全部或一部不能沒收時，以其財產抵
償之。未扣案之販賣第二級毒品所得新臺幣肆仟元與孫志豪連帶
沒收，如全部或一部不能沒收時，以其與孫志豪之財產連帶抵償
之。
    事  實
一、林奇鋒（綽號「阿鋒」）前於民國98年間，因施用第二級毒
    品案件，經原審分別以98年度虎簡字第94號及第119 號判處
    有期徒刑3月、4月確定，並定應執行有期徒刑6 月，於98年
    10月30日易科罰金執行完畢。詎其仍不知悔改，而為下列之
    行為：
  (一)林奇鋒販賣甲基安非他命部分（即起訴書所指犯罪事實一、
    (八)之3.部分）：
    許裕翔（綽號「馬沙」，涉犯幫助施用甲基安非他命部分，
    業經原審判決確定）於99年6 月10日17時18分許，持其所有
    之門號0000000000號搭配LG廠牌灰色行動電話（均未扣案）
    ，接獲劉原廷持用之門號0000000000號來電，央詢有無購買
    甲基安非他命（起訴書均將「甲基安非他命」誤載為「安非
    他命」，本院以下均予更正）之來源，許裕翔因得悉林奇鋒
    持有甲基安非他命可供販賣，遂本於與劉原廷之同學情誼，
    以電話通知林奇鋒、劉原廷約在斗六市○○○路奇檬子網路
    咖啡店外見面。同日稍後，許裕翔在劉原廷到達前，先至林
    奇鋒停放該店外之車上代為詢問林奇鋒有關甲基安非他命之
    價格及數量應如何計算，而以此等方式幫助劉原廷向林奇鋒
    購買施用第二級毒品甲基安非他命。待劉原廷到達後，林奇
    鋒乃基於販賣第二級毒品甲基安非他命以營利之犯意，以一
    手交錢一手交貨之方式，在其車內將甲基安非他命1 小包販
    賣予劉原廷，並當場向劉原廷收取新臺幣（下同）4,000 元
    之現金。
  (二)林奇鋒與孫志豪共同販賣甲基安非他命部分（即起訴書所指
    犯罪事實一、(八)之5.後段部分）：
    林奇鋒與孫志豪（綽號「豪哥」、「阿豪」、「阿泰」，涉
    犯共同販賣第二級毒品罪部分，業經原審判刑確定）共同基
    於販賣第二級毒品甲基安非他命以營利之犯意聯絡，於99年
    7月8日19時42分許至同日20時54分許間之不詳時間，由孫志
    豪推介林奇鋒與劉原廷交易，嗣孫志豪、林奇鋒及劉原廷乃
    各別前往虎尾鎮○○路燦坤3C賣場前，推由林奇鋒將重約半
    錢之甲基安非他命1 小包販賣予劉原廷，並當場向劉原廷收
    取4,000元之現金。
  (三)林奇鋒與汪世豐、孫志豪、任寬誠共同意圖販賣而販入甲基
    安非他命、搖頭丸、愷他命部分（即起訴書所指犯罪事實二
    部分，汪世豐涉犯共同販賣第二級毒品罪部分，業據原審判
    決確定）：
    林奇鋒、汪世豐、孫志豪基於購入第二級毒品甲基安非他命
    、第二級毒品3,4 亞甲基雙氧甲基安非他命（即MDMA，以下
    簡稱搖頭丸）、第三級毒品愷他命等毒品並將之轉售牟利之
    犯意，竟與汪世豐、孫志豪共同意圖販賣而販入甲基安非他
    命、搖頭丸、愷他命之犯意聯絡，於99年7 月19日至20日間
    ，共同乘坐日統客運北上至臺北市某處與孫志豪及同有犯意
    聯絡之任寬誠（未據起訴，由檢察官另案通緝中）會合，商
    議由林奇鋒出資4萬元，孫志豪出資1萬3000元至1萬4000 元
    ，並由孫志豪攜帶汪世豐所有之電子磅秤及林奇鋒所交付之
    金融卡、任寬誠攜帶電擊棒，汪世豐則負責保護金錢及毒品
    之安全，一同前往臺北縣新莊市與土城市○○○道附近，向
    真實姓名、年籍不詳，綽號「黑輪」之男子購買甲基安非他
    命、搖頭丸及愷他命等毒品，林奇鋒則在臺北市西門町以電
    話指揮交易細節。同年月20日，林奇鋒依計畫於6時51分、7
    時40分、43分、53分許，持用其向不詳姓名之友人借用之行
    動電話（內含0000000000門號之SIM卡1張）與持用00000000
    00門號搭配NOKIA 廠牌行動電話之孫志豪聯絡，指示販入毒
    品之交易細節，而由孫志豪、任寬誠及汪世豐於上開交流道
    附近，向「黑輪」購得甲基安非他命36公克、搖頭丸約30顆
    及愷他命20公克等毒品，其中孫志豪分得約11顆之搖頭丸及
    約10公克之愷他命，其餘毒品皆歸林奇鋒所有。林奇鋒復因
    另案為臺中縣警察局清水分局員警會同行政院海岸巡防署海
    洋巡防總局第三（臺中）海巡隊（下稱海巡署第三海巡隊）
    於同日21時許，在虎尾鎮○○路278號3樓執行搜索時，於林
    奇鋒所駕駛之車牌號碼6057－PW號自用小客車內，查扣甲基
    安非他命21小包（驗餘淨重共計35.9938公克）、搖頭丸3小
    包（起訴書誤載為6包，驗餘淨重5.6公克）及愷他命3 小包
    （驗餘淨重共計2.8 公克）等物（林奇鋒於該案所涉之施用
    第二級毒品罪嫌，業經原審法院以99年度易字第557 號判決
    確定）。
二、張志鋒與李哲宇共同販賣愷他命部分（即起訴書所指犯罪事
    實一(四)部分）：
  (一)販入50公克愷他命部分：
    張志鋒於99年6 月29日20時34分、37分許，持用0000000000
    門號行動電話與持用0000000000門號之李哲宇聯絡謀議，共
    同基於販賣愷他命以營利之犯意聯絡，協議由張志鋒向上游
    毒品販賣者取得大量毒品，再由李哲宇對外販賣以賺取差價
    之行為分擔方式，朋分因販賣上開毒品所得之獲利。張志鋒
    遂於99年7月8日晚間7時或8時許，撥打真實姓名、年籍不詳
    ，綽號「阿申」之成年男子開頭為0938號行動電話，向「阿
    申」表示欲購買毒品，嗣於同日晚間10時許，在桃園署立醫
    院前向「阿申」購入愷他命50 公克，並於翌（9）日在林內
    鄉○○村○道旁某7-11便利商店，將上開毒品交付李哲宇販
    賣。
  (二)販入100克愷他命部分：
    張志鋒再於99年7 月12日18時12分、15分、37分、22時31分
    許，持用上開門號行動電話與李哲宇聯絡，李哲宇稱其已無
    愷他命而要張志鋒再購入愷他命，並分2次將匯款共計45,00
    0 元至張志鋒所指定之中國信託及郵局金融帳戶，作為上開
    99年7月9日所購入毒品之價款。張志鋒收受上揭款項後，復
    與李哲宇共同基於販賣愷他命以營利之犯意聯絡，仍為同一
    分工，而於99年7 月15日晚間10時許，再次撥打「阿申」之
    上開行動電話，相約於桃園署立醫院前，向「阿申」販入愷
    他命100 公克。嗣於翌（16）日21時30分、23時25分、37分
    許，以上開門號行動電話聯絡李哲宇，相約前往斗六市一品
    香火鍋店，並在李哲宇所駕駛車牌號碼4950－WE號自用小客
    車內，由張志鋒將上開毒品交付李哲宇販賣，惟李哲宇尚未
    支付此次購買毒品之分配支付款項，而仍積欠張志鋒45,000
    元。
  (三)販賣愷他命予劉原廷部分：
    嗣李哲宇於99年7月28日20時31分、20時49分許，持用00000
    00000 門號行動電話與持用0000000000門號行動電話之劉原
    廷聯絡，相約在斗六市公正派出所附近，以一手交錢一手交
    貨之方式，將上揭購得之愷他命1 包販賣予劉原廷，並自劉
    原廷處得款2,700元。
三、案經臺灣雲林地方法院檢察署（下稱雲林地檢署）檢察官指
    揮員警持搜索票分別於：
  (一)99年8月9日6時40分許，在斗六市○○里○○鄰○○路100號李
    哲宇（涉犯共同販賣第三級毒品罪部分，經原審判處徒刑，
    上訴本院後，又撤回上訴而告確定）住處，查扣SAMSUNG 廠
    牌行動電話1支（含0000000000門號SIM卡1張）。
  (二)99年8月10日11時0分許，在斗六市○○路481 號，查扣周建
    誠（涉犯共同販賣第三級毒品罪部分，業據原審判處徒刑確
    定）所有之ANYCALL廠牌行動電話1支（含0000000000門號SI
    M卡1張）。
  (三)99年8月8日16時30分許，在林內鄉○○村○○路23號張志鋒
    居處，查扣張志鋒所有之ALCATEL廠牌行動電話1支（含0000
    000000門號SIM卡1張）。
  (四)99年8月8日16時30分許，在斗南鎮西伯里西伯157之6號，查
    扣沈毅鑫（涉犯共同販賣第三級毒品罪部分，業據原審判刑
    確定）所有之NOKIA廠牌行動電話1支（含0000000000門號SI
    M卡1張）。
  (五)99年8月8日17時30分許（起訴書誤載為16時50分許），在二
    崙鄉永定村永定計59號電桿後方之鐵皮貨櫃屋之孫志豪房間
    內，查扣孫志豪分別持有及所有之NOKIA廠牌行動電話2支（
    分別含0000000000、0000000000門號SIM卡各1張）。
四、案經臺灣雲林地方法院檢察署檢察官指揮雲林縣警察局偵查
    起訴。
    理  由
甲、程序方面（證據能力部分）：
    按被告以外之人於審判外陳述，雖不符刑事訴訟法第159 條
    之1至之4之規定，而經當事人於審判程序同意作為證據，法
    院審酌該言詞陳述或書面陳述作成時情況，認為適當者，亦
    得為證據；當事人、代理人或辯護人於法院調查證據時，知
    有同法第159條第1項不得為證據之情形，而未於言詞辯論終
    結前聲明異議者，視為有前項之同意，同法第159條之5定有
    明文。本件被告及辯護人對於檢察官所舉所有書面證據及原
    審提示證據之證據能力，已於本院表明均同意列為證據（見
    本院卷第115頁背面至116頁），本院審酌該等供述證據之取
    得過程並無瑕疵，與本件待證事實間復具有相當之關聯性，
    自得採為證據。
乙、實體方面：
壹、本件審理範圍：
    本件起訴書犯罪事實欄一(八)記載：「許裕翔與林奇鋒、孫志
    豪共同販賣安非他命、搖頭丸及愷他命」，惟起訴書犯罪事
    實欄一(八)以下之1.、2.各點犯罪事實，均僅敘述許裕翔之犯
    罪事實，另犯罪事實欄一(八)以下4.之犯罪事實，亦均僅敘述
    許裕翔及共犯孫志豪之犯罪事實（見起訴書第7至8頁），並
    未論及被告林奇鋒，是以本件起訴書之犯罪事實欄一(八)1.、
    2.、4.之犯罪事實，其起訴範圍不及於被告林奇鋒，應可確
    定，且此部分並經本院於100年7月21日審理期日當庭向檢察
    官確認無訛（見本院卷第161頁），先予敘明。
貳、被告林奇鋒部分：
一、犯罪事實一(一)被告林奇鋒販賣甲基安非他命部分：
  (一)訊據被告林奇鋒對於其有上開事實欄一(一)、(二)、(三)所示之三
    次販賣第二級毒品甲基安非他命之犯行，均為認罪之表示，
    惟辯稱原審量刑過重，請求依刑法第59條予以減輕其刑；另
    矢口否認有被訴事實欄一(三)所示，意圖販賣而販入第二級毒
    品搖頭丸及第三級毒品愷他命之事實，辯稱：其販入事實欄
    一(三)所示搖頭丸及愷他命係供自己施用云云。
  (二)經查，被告有上開事實欄一(一)、(二)之販賣第二級毒品甲基安
    非他命及上開事實欄一(三)所示之意圖販賣而販入第二級毒品
    甲基安非他命之事實，除有上開被告林奇鋒之自白外，復經
    同案被告許裕翔供述綦詳（見偵3950卷二第149至166頁、第
    169至171頁、偵4389卷第7至9頁、聲羈315號卷第7至10頁、
    原審卷一第37頁反面、第263至269頁），核與證人劉原廷於
    警詢筆錄及檢察官訊問時證述之情節相符（見偵4184號卷第
    10頁至第16頁、偵3950號卷一第157頁至第160頁、偵4184號
    卷第25頁至第26頁），並經共犯孫志豪（見偵3950卷一第39
    至44頁、第46至48頁、第49至50頁、偵3950卷二第181至183
    頁、第218至227頁、第231至232頁、第242至243頁、聲羈29
    0卷第37頁、原審卷(一)第37頁、第269頁反面至273 頁）、汪
    世豐（見偵3950卷(二)第235至239頁、第241至243頁、原審卷
    二第26至27頁）陳明在卷，復有原審法院99年聲監字第290
    號通訊監察書（見警卷第223至224頁）及如附件一編號1 所
    示劉原廷及許裕翔通訊監察內容譯文在卷可證。且觀其通話
    內容「喔，不然有安仔的」、「就是．．．你現在那邊有安
    仔，有嗎？」，「不然我晚一點時間再過去找你好了」、「
    我馬上過去」等語，確為證人劉原廷向同案被告許裕翔購買
    甲基安非他命之對話。又附件二所示通訊監察內容譯文，業
    據劉原廷供稱：「我想要買甲基安非命，我就問孫志豪有無
    （甲基）安非他命，孫志豪說『大仔』（被告林奇鋒）那邊
    有，我們到虎尾燦坤交易，我以四千元買到一小包的（甲基
    ）安非他命」、「（我向）孫志豪購買毒品之前有先跟許裕
    翔聯絡，許裕翔給我孫志豪電話」（見3950號偵卷一第158-
    159 頁），且觀其通話內容有：「孫志豪：虎尾燦坤你知道
    在哪嗎？」、「劉原廷：燦坤喔。」、「孫志豪：對，就在
    工專路再過去。」、「許裕翔：是啊，他電話0000000000。
    」，另附件三「他們現在喔？等人家拿東西拿到他們手裡，
    他們東西放人家」、「剛才也是那樣子嗎？」、「沒有，剛
    才已經放在他的身上了」之對話，堪認被告林奇鋒本院審理
    中自白，其有事實欄一(一)（許裕翔在劉原廷到達前，先至林
    奇鋒停放該店外之車上代為詢問林奇鋒有關甲基安非他命之
    價格及數量應如何計算。待劉原廷到達後，林奇鋒乃在其車
    內將甲基安非他命1 小包販賣予劉原廷，並當場向劉原廷收
    取新臺幣4,000 元之現金。）、事實欄一(二)之販賣第二級毒
    品甲基安非他命（林奇鋒、孫志豪共同販賣第二級毒品甲基
    安非他命予劉原廷）及上開事實欄一(三)所示之意圖販賣而販
    入第二級毒品甲基安非他命等情，核與事實相符，應可採信
    。
  (三)又按販賣毒品之所謂販賣行為，係行為人基於營利之目的，
    而販入或賣出毒品而言。販賣毒品者，其主觀上須有營利之
    意圖，且客觀上有販賣之行為，即足構成，至於實際上是否
    已經獲利，則非所問。即於有償讓與他人之初，係基於營利
    之意思，並著手實施，而因故無法高於購入之原價出售，最
    後不得不以原價或低於原價讓與他人時，仍屬販賣行為。必
    也始終無營利之意思，縱以原價或低於原價有償讓與他人，
    方難謂為販賣行為，而僅得以轉讓罪論處（最高法院93年度
    台上字第1651號、94年度台上字第5317號判決意旨參照）。
    查我國查緝毒品交易之執法甚嚴，對於販賣第二級毒品罪科
    以最輕本刑有期徒刑7 年以上之重度刑責。販賣甲基安非他
    命係違法行為，非可公然為之，亦無公定價格，且容易分裝
    、增減份量，而買賣之價格，可能隨時依交易雙方關係之深
    淺、購毒者之資力、需求量及對行情之認知、毒品來源是否
    充裕、查緝是否嚴謹、購毒者被查獲後供出購買對象之可能
    風險等情形，而異其標準，非可一概而論，從而販賣之利得
    ，除被告就販賣之價量俱臻明確供述外，委難察得實情，然
    販賣之人從價差或量差中牟利之方式雖異，其意圖營利之販
    賣行為則無二致。而毒品危害防制條例所處罰之「販賣」毒
    品罪，所著重者為在主觀上有藉以牟利之惡性，及對毒品之
    擴散具有較有償或無償轉讓行為更嚴重之危害性，被告「營
    利」之意圖係從客觀之社會環境、情況及證人、物證等資料
    ，依據證據法則綜合研判認定；衡諸毒品甲基安非他命量微
    價高，且為政府查緝之違禁物，販賣第二級毒品罪要屬重罪
    ，凡販賣毒品者，茍無利益可圖，應無甘冒被他人供出來源
    或遭檢警查緝法辦之危險而平價供應無何交情可言之他人施
    用之理，因此其販入之價格必較出售之價格低廉，或以同一
    價格販賣而減少毒品之份量，而有從中賺取買賣價差牟利之
    意圖及事實，應屬合理之認定。本件被告林奇鋒將第二級毒
    品甲基安非他命交付予劉原廷時，有約定對價，且被告林奇
    鋒自承係因為當時缺錢所以販賣毒品（見原審卷三第159 頁
    反面），顯見其有因此販賣行為得利，是以揆諸上揭判決意
    旨，足認被告林奇鋒有營利之意圖。此外，復有上揭其他證
    據為佐，故被告林奇鋒、許裕翔犯行明確，足以認定。
  (四)另按「安非他命」、「甲基安非他命」均係屬毒品危害防制
    條例第2 條第2項第2款所列之第二級毒品，二者雖多為硫酸
    鹽或鹽酸鹽，可溶於水，為白色、略帶苦味之結晶，但使用
    劑量及致死劑量，仍屬有別，且目前國內發現者都為甲基安
    非他命的鹽酸鹽，國內緝獲之安非他命藥物，多為甲基安非
    他命，有行政院衛生署管制藥品管理局93年2月9日管宣字第
    0930001092號函、93年12月22日管宣字第0930012251號函各
    1 紙闡述甚詳，可見安非他命與甲基安非他命，係毒性有差
    別之第二級毒品（最高法院97年度台上字第4536號判決同此
    見解）；又安非他命在國內取得不易，施用情形較少，實務
    上尿液檢驗結果係甲基安非他命陽性反應者佔大部分，而人
    體施用安非他命後，主要代謝物中有未改變型態之安非他命
    ，而無甲基安非他命，人體施用甲基安非他命後，在主要代
    謝物中未改變型態之甲基安非他命達43 %，而安非他命則約
    為5%等情，業經法務部調查局93年05月04日調科壹字第0936
    2413980號函述明綦詳（見本院卷第186頁）；復衡諸一般施
    用毒品者並不知「安非他命」、「甲基安非他命」之區別，
    對所施用之毒品究為何者並無辨明之能力等情，及參酌證人
    劉原廷經於99年8月9日採尿送驗結果呈現安非他命陰性、甲
    基安非他命陽性反應，有正修科技大學超微量研究科技中心
    99年8 月23日尿液檢驗報告、雲林縣警察局刑警大隊委託檢
    驗尿液代號及真實姓名對照認證單各1 紙在卷可考（見原審
    卷二第81頁至第82頁），綜合上開資料推斷，足認被告林奇
    鋒於犯罪事實欄一(一)、(二)所示之時、地販賣予證人劉原廷之
    毒品為甲基安非他命之可能性較高，是被告林奇鋒販賣予證
    人劉原廷者，應係第二級毒品「甲基安非他命」。次查，林
    奇鋒於99年7 月21日為臺中縣警察局清水分局員警會同海巡
    署第三海巡隊於同日21時許，在虎尾鎮○○路278號3樓執行
    搜索時，於林奇鋒所駕駛之車牌號碼6057－PW號自用小客車
    內，查扣附表二編號４白色粉末21小包，經送鑑均檢出甲基
    安非他命成分，有草屯療養院99年8月11日草療鑑字第09907
    00217號函可稽（見原審卷一第66頁，驗餘淨重共計35.9938
    公克），被告林奇鋒供稱「上開警方查扣物品是我的，扣案
    毒品來源是向『爆龜』及『黑輪』購買」（見4184號偵卷第
    51頁），可認上開扣案之附表二編號４白色粉末21小包有被
    告林奇鋒先前向「爆龜」所購入，亦有於99年7 月20日向「
    黑輪」所購入者，且該白色粉末既均檢出甲基安非他命成分
    ，且並無安非他命成分，則被告林奇鋒於犯罪事實欄一(三)所
    示之時、地意圖販賣而向「黑輪」販入者，亦為「甲基安非
    他命」無訛。起訴意旨認被告林奇鋒所販賣之毒品係安非他
    命等語，容有誤會，應予更正，而相關警詢、偵訊筆錄關於
    此部分毒品名稱，應係誤認情形下所為之陳述，附此敘明。
二、公訴意旨認「上開被告林奇鋒、汪世豐及孫志豪向黑輪購入
    之甲基安非他命36公克、搖頭丸至少30顆及愷他命約20公克
    等毒品，孫志豪分得一半之搖頭丸及所有之愷他命」（見起
    訴書第9 頁），惟上開被告林奇鋒、汪世豐及孫志豪向黑輪
    購入之毒品，其中搖頭丸多達11顆、愷他命重約10克及甲基
    安非他命均歸孫志豪分得，餘歸被告林奇鋒分得，是按照伊
    與林奇鋒出資之比例分配等情，業據同案被告孫志豪供稱在
    卷（見3950號偵卷一第220頁、原審卷一第272頁），被告林
    奇鋒固供稱：搖頭丸是我和孫志豪各半，愷他命都是孫志豪
    的（見3950號偵卷二第204 頁），惟本次毒品交易，被告林
    奇鋒出資四萬元，顯然較孫志豪出資之13000至14000元為多
    （見3950號偵卷一第220 頁），則依被告林奇鋒與孫志豪上
    開出資之比例，被告林奇鋒分得之毒品不應少於孫志豪所分
    得者，是以被告林奇鋒供稱：搖頭丸是我和孫志豪各半，愷
    他命都是孫志豪的一節，與被告林奇鋒與孫志豪出資比例不
    符，顯與並無可採。從而，本件被告林奇鋒與孫志豪對於購
    入毒品分配之數量，應以孫志豪之供述為可採，從而上開起
    訴事實以被告林奇鋒所供，作為認定之基礎，亦有誤會。
三、公訴意旨雖認被告林奇鋒犯罪事實欄一(三)販入搖頭丸及愷他
    命之目的亦係為了供販賣之用，惟為被告林奇鋒矢口否認，
    辯稱：搖頭丸及愷他命部分是自己要施用的云云。經查：
  1.按所謂販賣行為，不以販入之後復行賣出為要件，只要以營
    利為目的販入或賣出，有一於此，其犯罪行為即為完成（最
    高法院67年台上字第2500號、68年台上字第606 號判例參照
    ）。
  2.查同案被告汪世豐供稱：所買毒品應係林奇鋒、孫志豪買來
    要販賣之用（見偵3950號卷二第236 頁），參以本次被告林
    奇鋒、孫志豪購入之搖頭丸多達30顆、愷他命重約20克，數
    量均不在少，按毒品物少價昂，且亦受潮變質，不易保存，
    若非為了供販賣之用，豈有可能一舉大量購入囤積？上開販
    入之毒品搖頭丸多達30顆、愷他命重約20克，除其中搖頭丸
    多達11顆、愷他命重約10克歸孫志豪分得，餘歸被告林奇鋒
    分得，業據同案被告孫志豪供稱在卷（見原審卷一第272 頁
    ）是以林奇鋒分得之毒品數量並不少於同案被告孫志豪，孫
    志豪既供稱：購買這些毒品目的係自己施用，如果別人要買
    ，也會賣等語（見原審卷一第272 頁），被告林奇鋒分得毒
    品之數量較孫志豪為多，豈有可能僅供自己施用？被告林奇
    鋒空言辯稱上開販入其係供自己施用云云，並無可採。
  3.被告林奇鋒、同案被告孫志豪及汪世豐既約定分別出資後，
    透過行為分擔確保販入毒品過程之順利，再朋分販入之毒品
    ，業如上述，則其等就犯罪事實欄一(三)部分所示之犯行，均
    有犯意聯絡及行為分擔，自應就全部發生之結果，共同負責
    。被告林奇鋒及其辯護人上訴意旨辯稱：被告林奇鋒根本沒
    有販賣搖頭丸、愷他命之主觀意圖，被告林奇鋒豈會與孫志
    豪有共同販賣搖頭丸、愷他命之主觀犯意聯絡云云，即無可
    採。
、被告張志鋒部分：
一、訊據被告張志鋒固坦承有上開犯罪事實欄二所示之向「阿申
    」販入毒品事實，惟辯稱伊僅成立幫助販賣，不應論以販賣
    之共同正犯云云。
二、惟查：
  (一)本件共同被告李哲宇於99年7月8日藉由被告張志鋒向「阿申
    」購買之愷他命50公克，又於同年月12日告知被告張志鋒已
    無愷他命，而於同年月15日再度透過被告張志鋒向「阿申」
    購買愷他命100公克，其先後2次所販入毒品數量之龐大及時
    間之密接，顯非僅供自己施用所能合理解釋，乃一般具有事
    理辨別能力之人均能合理預見其有可能用於賣出以營利。被
    告張志鋒係71年4 月27日生，於本件行為時，已是具有辨別
    事理能力之成年人，對此當無不知之理，被告張志鋒對於被
    告李哲宇前後2 次購入如此大量之愷他命之用途，實係基於
    營利之目的，難認無確切之認知。
  (二)被告張志鋒與共同被告李哲宇固均供稱其於上開犯罪事實欄
    二前後2次所購入之毒品有愷他命及搖頭丸二種。惟：
  1.依附件四編號2 之監聽譯文被告張志鋒詢問李哲宇所稱「我
    說你哪一種比較有路，轉比較快（要買何種毒品比較好賣）
    」，應係被告張志鋒詢問李哲宇那種毒品比較好賣，以決定
    意圖販出所販入之毒品種類；參以附件四編號3 同案被告李
    哲宇向被告張志鋒表示「那個（毒品）已經都沒有了（要求
    再行販入）」，其內容中「那個」係指單一種類之毒品，並
    非複數種類之毒品，可知其二人意圖販賣而販入之毒品種類
    應為具體單一且特定，其既自承購入之毒品有愷他命及搖頭
    丸二種，因而可認其購入之毒品者，為愷他命或搖頭丸二者
    之一，至為明確。
  2.次查，附件四編號3（99年7月12日18:12:44）之監聽譯文李
    哲宇稱「毅鑫又來找我」、附件四編號13（99年7月15日01:
    51:03 ）被告李哲宇稱「我盡量拿、我就看毅鑫拿多少，我
    拿了多少」。參以證人即同案被告沈毅鑫供稱曾於99年7 月
    15日在歐悅汽車旅館向李哲宇購買愷他命（見3950號偵卷一
    第248-249、250-251頁），且沈毅鑫並未供稱曾向李哲宇購
    買愷他命以外之毒品，可知被告張志鋒上開犯罪事實二所述
    於99年7月9日向「阿申」所購入交由李哲宇販賣之毒品（有
    部分販賣予沈毅鑫）者係愷他命（50公克），而非搖頭丸。
    另被告張志鋒上開犯罪事實二所述於99年7 月16日晚間，被
    告張志鋒及李哲宇基於共同販賣毒品之犯意聯絡，在李哲宇
    自小客車內，由被告張志鋒交付予李哲宇販賣者（李哲宇其
    後並將愷他命販賣予劉原廷），亦係愷他命（100 公克），
    此由劉原廷證稱：附件四編號18、19之通聯譯文係與李哲宇
    通話，約見面是要跟他（李哲宇）拿愷他命（見3950號偵卷
    一，第159 頁）等語自明。是以被告張志鋒與同案被告李哲
    宇於犯罪事實二，基於共同販賣毒品之犯意聯絡，由被告張
    志鋒向「阿申」購入，交予李哲宇販賣之毒品種類，應為愷
    他命無訛。從而，被告張志鋒二次向「阿申」購入，交予李
    哲宇販賣之毒品，均為愷他命，至為明確。起訴意旨認被告
    張志鋒與同案被告李哲宇上開二次意圖販賣而販入之毒品除
    愷他命外，尚有搖頭丸一節，容有誤會（詳如後述，捌、不
    另為無罪諭知部分）。
  (三)證人即同案被告李哲宇於偵查中具結證稱：張志鋒有提供毒
    品讓伊去販賣給其他不特定的人，請張志鋒幫伊調毒品的意
    思，就是他有上手可以拿，伊沒有，張志鋒問伊的時候，伊
    跟張志鋒說伊可以做做看，如果有賺到錢再給張志鋒，伊跟
    張志鋒交易的模式是以回帳的模式，也就是張志鋒先將毒品
    交給伊販賣，過幾天伊再將賣得的款項匯入張志鋒郵局或中
    國信託的帳戶、附件四編號1、2之通聯譯文就是張志鋒要拿
    愷他命讓伊賣，後來張志鋒也有拿給伊賣等語（見偵3950號
    卷一第63頁至第64頁）。是以依照證人李哲宇上開所述，足
    認被告張志鋒係主動詢問證人李哲宇，證人李哲宇方才回應
    被告張志鋒可以「做做看」，如果有「賺到錢」，再以「回
    帳」的方式，把「賣得的款項」匯給被告張志鋒，足徵被告
    李哲宇、張志鋒顯然有共同販賣愷他命以營利之犯意聯絡。
    又附表件四編號1 之通聯譯文內容中，被告張志鋒主動稱：
    「不然我有想一個辦法啦。」、「我來接1百1百啊你幫我處
    理啦。」，而被告李哲宇則表示：「都是幫人家拿」，被告
    張志鋒復回應以：「不如我們自己賺，我們賺一賺來唱歌沒
    有比較爽？」、「這樣我問問看」等語，可見被告張志鋒確
    係主動告知被告李哲宇有「想一個辦法」請被告李哲宇「處
    理」，並表示「不如自己賺」等詞，是以證人李哲宇上揭證
    述「張志鋒有提供毒品讓伊去販賣給其他不特定的人，請張
    志鋒幫伊調毒品的意思，就是他有上手可以拿，伊沒有，張
    志鋒問伊的時候，伊跟張志鋒說伊可以做做看，如果有賺到
    錢再給張志鋒，伊跟張志鋒交易的模式是以回帳的模式，也
    就是張志鋒先將毒品交給伊販賣，過幾天伊再將賣得的款項
    匯入張志鋒郵局」等語之證述，實屬信而有徵。
  (四)雖同案被告李哲宇嗣後於原審審理時，翻異前供而為迴護被
    告張志鋒之證詞，然查：
  1.證人即同案被告李哲宇於原審審理時雖證稱：沒有跟張志鋒
    說買愷他命要做什麼等語（見原審卷三第46頁反面、第47頁
    ）。惟：
  (1)被告李哲宇於其自身之審理程序中，業已承認此2 次販入毒
    品是為了販賣，然其於被告張志鋒之審理程序中以證人身分
    作證時，卻又諉稱：「（提示附件四編號1 之通訊監察譯文
    。有無使用0000-000000 ？）嗯。（是否有此通？）有。（
    內容？）在隨便說說而已。（張志鋒說要接一百一百，這是
    何意？）那時我應該不太曉得，那時我應該是跟他隨便聊聊
    而已。（這通是否是說張志鋒要拿毒品來給你賣？）那只是
    隨便說說，我們其實都是拿回來自己吃，我們去唱歌都會用
    很多」、「（跟他買這些東西要做什麼？99年7月9日買愷他
    命50克、搖頭丸100顆，99年7月16日還買了一次愷他命100
    克、搖頭丸50顆？）大部分都是自己玩的，還有幫朋友買。
    （幫朋友買，有無收錢？）有的話不太記得，已經一段時間
    了」（見原審卷三第47頁反面、第48頁）。觀之同案被告李
    哲宇於原審審理時之證述，對於購入毒品之目的，均以自己
    玩、自己用、自己吃、幫朋友買等語回應，避實就虛，似有
    否認意圖販賣而販入毒品之意味，與其自身審理程序中坦承
    犯行之供述，有顯然矛盾之處。
  (2)又查被告張志鋒業已坦承知悉被告李哲宇販入毒品之目的是
    為了要販賣，已如前述，被告李哲宇確猶證稱：「（愷他命
    第一次買50克，第二次是100 克，他是否知道你在賣？）我
    們會一起玩，他應該，我不太曉得。（有無跟他說要做什麼
    ？）內容我不太記得。（一般來說不會買那麼多？）一起買
    ，買比較多會比較便宜。（有無跟他說要做什麼？）沒有，
    因為我們都會去唱歌。」、「（第二次跟張志鋒買愷他命、
    搖頭丸，是如何跟他說？）我那時跟他說，我忘記我如何跟
    他說，我有在玩，跟他拿多一點比較便宜」等語（見原審卷
    三第46頁反面、第47頁、第49頁反面），李哲宇企圖掩飾被
    告張志鋒知悉之事實，足徵被告李哲宇於原審審理中之證述
    有刻意迴護被告張志鋒之嫌。
  (3)又依照附件四編號1、6之通聯譯文內容，其中編號1 之通聯
    譯文中，被告張志鋒業已表示「不然我有想一個辦法啦。」
    、「我來接1百1百啊你幫我處理啦。」；編號6 之通聯譯文
    中，被告張志鋒又稱：「你有辦法自己去拿嗎？」、「東西
    沒有比較好喔」、「不然看你要不要在我那邊拿一拿就好了
    ，價錢差不多在那邊拿一拿就好了」，顯然被告張志鋒係主
    動詢問，要幫被告李哲宇購買毒品，與證人李哲宇於原審審
    理時證稱：是自己主動問被告張志鋒是否可以買到等語（見
    原審卷三第46頁），並不相符。
  (4)參諸證人李哲宇於偵訊中指證與被告張志鋒共同販賣愷他命
    之細節十分詳細明確，且與卷附之附件四通聯譯文內容亦甚
    相符，更徵其於偵訊中之證詞可信度甚高。反觀同案被告李
    哲宇就其己身所涉之販賣毒品犯行，於原審審理中證述之內
    容與其身為被告時供述之內容反覆，無法自圓其說，亦與被
    告張志鋒之辯詞無法契合，且就卷內之通聯譯文均委稱隨便
    聊聊（見原審卷三第47頁反面、第55頁），與其於偵查中明
    白解析對話內容之情節迥然有異，已徵證人李哲宇於原審審
    理時才改之上開證述，無非係為迴護被告張志鋒之詞，顯有
    隱匿實情之嫌，不值採信。反觀同案被告李哲宇於檢察官偵
    訊時之證述，距離案發時點較近，無預先構思設詞或為迴護
    被告張志鋒而與被告張志鋒串證之可能，復無被告張志鋒在
    旁干擾，且無須擔憂被告張志鋒在旁聽聞其陳述對被告張志
    鋒不利證詞之心理壓力，較無人情壓力之負擔而較為可採，
    是綜合上開理由，足認同案被告李哲宇上揭於原審審理中之
    證述，應係事後迴護被告張志鋒而為虛偽不實之證述，不足
    為有利被告張志鋒之認定。
  (五)被告張志鋒雖一再辯稱只是幫被告李哲宇買毒品，並無共同
    販賣毒品云云。然查：
  1.依照附件四之通聯譯文所示，被告張志鋒係詢問同案被告李
    哲宇：「那你什麼東西再用比較有路？」、「我說你哪一種
    比較有路，轉比較快啊。」、「對啊。你這邊幫人家拿，需
    要的都什麼比較多？」、「是喔，都差不多差不多這樣子喔
    ？」、「好啦不然先這樣子我問看看。」等語，顯係在詢問
    被告李哲宇應購入哪些毒品較有利於販出，且依照被告張志
    鋒於附件四編號1、2中，均係主動打給被告李哲宇詢問要不
    要替同案被告李哲宇購買毒品，編號2 之通聯譯文中，更進
    一步詢問同案被告李哲宇「我說你那一種比較有路，轉比較
    快啊（要買何種毒品比較好賣）」，衡情若被告張志鋒僅是
    要替被告李哲宇購入毒品，則僅需依照同案被告李哲宇告知
    之數量、種類購買即可，實無須主動詢問要購買哪種毒品「
    轉比較快」。再者，被告張志鋒既宣稱此舉毫無獲利，毒品
    之販賣、持有、轉讓又均是重罪，被告張志鋒竟甘於在毫無
    好處之情況下，甘願替被告李哲宇2 次購入如此大量之毒品
    ，已屬有疑，其竟於通聯譯文當中如此積極詢問要不要替被
    告李哲宇購買毒品，更屬匪疑所思。
  2.再觀之附件四編號6 之通聯譯文中，被告張志鋒又稱：「你
    有辦法自己去拿嗎？」、「東西沒有比較好喔」、「不然看
    你要不要在我那邊拿一拿就好了，價錢差不多在那邊拿一拿
    就好了」，而此間被告李哲宇於譯文中已明確表示有辦法自
    己拿、東西ok等語，被告張志鋒卻仍說服被告李哲宇透過其
    購買毒品，顯見被告張志鋒對於該毒品之交易，有利可圖。
    被告張志鋒之辯護人於上訴理由中辯稱：張志鋒向阿申購買
    之毒品悉數交予同案被告李哲宇，且未見被告張志鋒要求朋
    分販賣之所得，尚難謂與李哲宇有共同販賣毒品之犯意聯絡
    云云，與實情不符，並無可採。
  3.又被告張志鋒係先向「阿申」購買毒品交付同案被告李哲宇
    ，嗣後同案被告李哲宇再將款項匯給被告張志鋒等情，業據
    被告張志鋒、李哲宇供承如上。而查被告張志鋒於99年7月8
    日第1 次替被告李哲宇購買毒品之費用高達45,000元，數目
    非小，被告張志鋒竟願意先替被告李哲宇出資購買毒品，並
    將毒品交付同案被告李哲宇，嗣後再向同案被告李哲宇收取
    代買費用，顯然不合常理，不若同案李哲宇於偵查中供稱係
    透過回帳的方式將販賣的金額匯回被告張志鋒之證詞為可採
    。此由附件四編號4、5之通聯譯文中，被告張志鋒詢問同案
    被告李哲宇：「你那邊收多少錢？」、「你等一下算一下告
    訴我，明天又有人要上去」，同案被告李哲宇答稱：「我這
    邊可能2萬6、2萬7 那邊，晚上可能就3萬多了」，顯係詢問
    同案被告李哲宇販賣毒品之收入狀況，以了解其回帳可以收
    取之金額，即可得證之，被告張志鋒豈有可能未自本件毒品
    交易中牟利？且查附件四編號5 之通聯譯文中，同案被告李
    哲宇尚且詢問被告張志鋒：「這樣呢？我先匯給你還是怎樣
    ？」，被告張志鋒竟答稱：「不用，我晚一點看怎樣再告訴
    你」，則若同案被告張志鋒確係替被告李哲宇代為購買，並
    未從中牟利，焉有不急於收下欠款之理？
  4.愷他命屬管制之違禁物，及被告李哲宇先後2 次購入愷他命
    數量之鉅，實已遠超過施用者持有之合理數量，在此情形下
    ，被告張志鋒仍為同案被告李哲宇出面聯繫「阿申」，居間
    轉交金錢及毒品，而為行為之分擔，且其屢次詢問同案被告
    李哲宇是否要透過其購買毒品、應購買何種毒品，並願意先
    替同案被告李哲宇出資，復詢問同案被告李哲宇販賣狀況如
    何，顯已遠超過幫助販賣毒品之程度，是其與同案被告李哲
    宇間已有犯意之聯絡及使同案被告李哲宇得以賣出毒品以朋
    分營利之意圖，當可認定；且被告張志鋒所參與之行為，包
    括居間轉交金錢及毒品在內，均已為販入毒品之構成要件行
    為，在法律評價上，自屬共同正犯。被告張志鋒辯稱：其並
    無販賣犯行，其向「阿申」購入大量毒品，除係出於為自己
    施用之用途外，亦為謀取大量購買換取折扣之差價云云，顯
    無足採。
  5.綜上所述，本件被告張志鋒對共同被告李哲宇意圖販賣而販
    入毒品既已知悉在先，且仍予以行為分擔，並約定就被告李
    哲宇販賣毒品之所得朋分利益，其與被告李哲宇間有共同販
    賣第三級毒品之犯意聯絡及行為分擔至明。
  (六)按販賣毒品罪不以販入之後復行賣出為構成要件，亦不以得
    利為必要，祇須以營利為目的，將毒品予以購入或賣出，有
    一於此，其犯罪即經完成。又我國有關查緝販賣毒品執行甚
    嚴，對於販毒者尤科以重度刑責，被告張志鋒，對此不可能
    不知悉。苟非有利可圖，被告張志鋒自無可能與同案被告李
    哲宇甘冒重刑之責，販入數量龐大之第三級毒品，顯見其等
    係基於營利之意，意圖販賣而販入第三級毒品愷他命，應堪
    以認定。被告張志鋒辯稱其無賺錢，僅係幫李哲宇拿毒品云
    云，並無可採。
  (七)又按以營利為目的而販入及賣出毒品，均屬販賣毒品行為之
    一部，倘一次販入之後復行一次賣出毒品，仍僅成立一個販
    賣毒品罪（最高法院90年度台上字第2816號判決意旨參照）
    。查依照附件四編號3至5之通聯譯文內容顯示，可知被告張
    志鋒、同案被告李哲宇於99年7月8日向「阿申」購入之愷他
    命已不復存，故於99年7 月15日又再次向「阿申」販入毒品
    ，而查同案被告李哲宇於原審審理作證時稱：賣給劉原廷的
    愷他命就是透過張志鋒買的等語（見原審卷三第51頁反面）
    ，公訴人亦當庭表示就此部分認為被告李哲宇、張志鋒構成
    共同正犯（見原審卷三第56頁正、反面），再查同案被告李
    哲宇本件販賣給劉原廷愷他命之時間為99年7 月28日，依時
    間推論應係第2 次販入愷他命之後之賣出行為。又公訴人並
    未舉出其他證據，證明被告李哲宇、張志鋒將本件販入之愷
    他命販出給其他特定對象之行為，是依罪疑唯利被告原則，
    應認被告張志鋒及同案被告李哲宇於99年7月8日販入之愷他
    命，僅成立1 個販賣毒品罪，至於販賣愷他命予劉原廷之行
    為，係99年7 月16日第2次販入愷他命後第1次販出之行為，
    亦僅成立1個販賣毒品罪，附此敘明。
肆、論罪科刑：
    按甲基安非他命、搖頭丸為毒品危害防制條例第2條第2項第
    2 款所規定之第二級毒品，未經許可不得販賣、持有、施用
    ；愷他命為同條例第2條第2項第3 款所規定之第三級毒品，
    未經許可亦不得販賣、持有。
一、被告林奇鋒部分：
  (一)核被告林奇鋒就犯罪事實欄一(一)、(二)及(三)所為，均係犯販賣
    第二級毒品罪。
  (二)被告林奇鋒就犯罪事實欄一(二)部分所載犯行，與被告孫志豪
    有犯意聯絡、行為分擔，為共同正犯；就犯罪事實欄一(三)部
    分所載犯行，與共同被告孫志豪、汪世豐、任寬誠有犯意聯
    絡、行為分擔，均為共同正犯。
  (三)被告林奇鋒持有甲基安非他命、搖頭丸、愷他命之低度行為
    ，分別為其販賣之高度行為所吸收，均不另論罪。
  (四)被告林奇鋒就犯罪事實欄一(三)之犯行，係以一意圖販賣而販
    入之犯行，同時觸犯販賣第二級毒品及第三級毒品罪名，為
    想像競合犯，依刑法第55條之規定，從一重之販賣第二級毒
    品罪處斷。
  (五)被告林奇鋒單獨販賣第二級毒品1 次（即事實一(一)）及共同
    販賣第二級毒品2次（即事實一(二)(三)）之犯行，共3罪，均犯
    意各別，行為獨立，應予分論併罰。
  (六)被告林奇鋒有如犯罪事實欄一所載之犯罪科刑執行情形，有
    臺灣高等法院被告前案紀錄表1 份在卷足憑，其前受有期徒
    刑之刑執行完畢後，五年內故意再犯本件犯罪事實欄一所示
    之有期徒刑以上之罪，均為累犯，均應依刑法第47條第1 項
    之規定，加重其刑。
  (七)按販賣毒品之所謂販賣行為，須行為人主觀上有營利意圖，
    且客觀上有販入或賣出毒品行為，即足構成，至於實際上是
    否已經獲利，則非所問；必也始終無營利之意思，而以原價
    或低於原價有償讓與他人，方難謂為販賣行為，而僅得以轉
    讓罪論處（最高法院86年度台上字第7522號、93年度台上字
    第1651號判決參照）；再按自白乃對自己之犯罪事實全部或
    主要部分為肯定供述之謂，且非以其係有罪之肯定為必要，
    縱時日、處所、行為態樣等非構成犯罪事實之要素略有不符
    ，或另有阻卻違法、阻卻責任事由存在之主張，亦不影響其
    為自白（最高法院99年度台上字第4962號判決參照）。職是
    ，自白雖不以對全部犯罪事實為有罪之肯定為必要，但其供
    述與事實不符部分必是非構成犯罪事實之要素，始能認屬毒
    品危害防制條例第17條第2 項之自白。因此，販賣之人從各
    種價差或量差中牟利之方式雖異，惟其販賣行為在「意圖營
    利」則屬同一，是以行為人主觀上是否有營利之意圖，自屬
    構成販賣毒品犯罪事實之要素。
  1.按民國九十八年五月二十日修正公布之毒品危害防制條例第
    十七條第二項明定：「犯第四條至第八條之罪於偵查及審判
    中均自白者，減輕其刑。」所謂於偵查中自白，係指被告對
    於自己所為已經構成犯罪要件之事實，在偵查中向有偵查犯
    罪職權之公務員坦白陳述而言；至於對阻卻責任或阻卻違法
    之事由，有所主張或辯解，乃辯護權之行使，仍不失為自白
    （最高法院99年度台上字第1522號判決參照）。
  2.查被告林奇鋒對於本案所涉之販賣甲基安非他命犯行，於偵
    查及審判中均自白不諱（見毒偵字959 號卷第60頁、4184號
    偵卷第60頁、3950號偵卷二第212及217頁、原審卷二第225
    頁），對於與孫志豪共同向黑輪購入犯罪事實一(三)所示之搖
    頭丸及愷他命之事實亦於偵查及原審審理中坦承不諱，惟辯
    稱係供自己施用（3950號偵卷二第212及216頁、原審卷二第
    225 頁），其對於自己所為已經構成犯罪要件之事實，業已
    坦白陳述，其辯稱：購入搖頭丸及愷他命僅係供自己施用一
    節，僅係對於阻卻違法事由，有所辯解，其上所供，仍不失
    為自白。是被告林奇鋒就其所涉犯前開犯罪事實一(一)、(二)、
    (三)所載之犯行，均應依毒品危害防制條例第17條第2 項之規
    定，各減輕其刑。就被告林奇鋒部分，依刑法第71條第1 項
    之規定，先加後減之。
  3.被告林奇鋒辯護人辯護意旨另以：被告林奇鋒販賣第二級毒
    品情節較輕，請求依刑法第59條規定，予以減輕其刑云云，
    惟查：
  (1)按犯罪之情狀顯可憫恕，認科以最低度刑仍嫌過重者，得酌
    量減輕其刑，刑法第59條定有明文。考其立法理由：科刑時
    原即應依刑法第57條規定審酌一切情狀，尤應注意該條各款
    所列事項，以為量刑標準，本條所謂「犯罪之情狀可憫恕」
    ，自係指裁判者審酌第57條各款所列事項以及其他一切與犯
    罪有關之情狀之結果，認其犯罪足堪憫恕者而言，即必於審
    酌一切之犯罪情狀，在客觀上顯然足以引起一般同情，認為
    縱予宣告法定最低刑度猶嫌過重者，始有其適用（參見最高
    法院38年台上字第16號、45年台上字第1165號、51年台上字
    第899號判例)。又有無刑法第59條酌減其刑之適用，應就被
    告犯罪行為時之情狀為觀察，尚難因其在犯罪後，另有類如
    自首、自白或供出毒品來源因而查獲等法定減輕其刑或免除
    其刑之事由，即反推無刑法第59條之適用，否則將有違刑法
    第62條鼓勵被告自新，以及毒品危害防制條例第17條「為有
    效破獲上游之製造、販賣、運輸毒品組織，鼓勵毒販供出毒
    品來源之上手，有效推展斷絕供給之緝毒工作，對查獲之毒
    販，供出毒品來源，因而破獲者，修正為應減輕其刑或免除
    其刑。又為使製造、販賣或運輸毒品案件之刑事訴訟程序儘
    早確定，鼓勵被告自白認罪，開啟其自新之路，對製造、販
    賣或運輸毒品罪之被告於偵查及審判中均自白者，增列應減
    輕其刑之規定，採行寬厚之刑事政策」之立法意旨（見行政
    院97年9 月22日院臺法字第0970090699號函送立法院之毒品
    危害防制條例部分條文修正草案總說明三）。再按若有2 種
    以上法定減輕事由，仍應先依法定減輕事由遞減其刑後，猶
    嫌過重時，始得再依刑法第59條規定酌減其刑（最高法院88
    年度台上字第1862號判決酌參）。
  (2)查被告林奇鋒捨正途不就，圖藉販賣毒品甲基安非他命、搖
    頭丸、愷他命之途徑以獲取不法之所得，且查被告林奇鋒、
    同案被告孫志豪於犯罪事實欄一(三)中，數量甚鉅，且其等自
    承意圖販賣而購入，足認其等被起訴之販賣犯行雖未高達十
    幾次之多，惟以其等販入毒品之數量觀之，足認其等販賣毒
    品之犯行並非偶一為之，而有計畫要持續販賣，其等之犯行
    對社會治安及國民健康所造成之危害顯然較其他同案被告為
    重，且已嚴重影響國人身體健康。再查被告林奇鋒所犯之販
    賣第二級、第三級毒品罪，分別係最輕本刑7年及5年以上之
    罪，再依毒品危害防制條例第17條第2 項予以減刑後，法定
    本刑已減為有期徒刑3年6月及2年6月以上，考量其等之犯罪
    情節，即無情輕法重、顯可憫恕、有失苛刻、不符比例及縱
    使量處法定最低刑度之刑仍嫌過重之情形，均無適用刑法第
    59條規定酌減其刑之必要。被告林奇鋒辯護人辯護意旨以：
    被告林奇鋒販賣第二級毒品情節較輕，請求依刑法第59條規
    定，予以減輕其刑一節，即無足取。
二、被告張志鋒部分：
  (一)核被告張志鋒所為（犯罪事實欄二即被告張志鋒二次向阿申
    販入三級毒品，交由李哲宇販賣），均係犯販賣第三級毒品
    罪。
  (二)被告張志鋒就犯罪事實欄二所載犯行，與被告李哲宇有犯意
    聯絡、行為分擔，為共同正犯。
  (三)被告張志鋒持有愷他命之低度行為，分別為其販賣之高度行
    為所吸收，均不另論罪。
  (四)被告李哲宇、張志鋒就犯罪事實欄二部分，係先購入愷他命
    （50公克）販售之後，因先購入50公克愷他命已販售完畢，
    而無愷他命可供販賣，又再度購入愷他命（100 公克），至
    於第2 次販入後又販出予劉原廷部分，乃販賣行為之一部分
    ，仍只成立一個販賣毒品罪（90年台上2816號判決參照）。
    是被告張志鋒2次共同販入第三級毒品之犯行，共2罪，均犯
    意各別，行為獨立，應予分論併罰。
  (五)被告張志鋒及其辯護人雖辯稱：被告張志鋒於偵查、審理中
    有坦承把毒品交給被告李哲宇去賣，且於準備程序中亦為有
    罪答辯，請求依毒品危害防制條例第17條第2 項予以減刑，
    等語。查:
  1.所謂於偵查中自白，係指被告對於自己所為已經構成犯罪要
    件之事實，在偵查中向有偵查犯罪職權之公務員坦白陳述而
    言；至於對阻卻責任或阻卻違法之事由，有所主張或辯解，
    乃辯護權之行使，仍不失為自白（最高法院99年度台上字第
    1522號判決參照），已如上肆、一(七)所述。
  2.被告張志鋒與共同被告李哲宇有共同販賣第三級毒品愷他命
    以營利之犯意聯絡及行為分擔，業經認定如上。而被告張志
    鋒於警詢中辯稱：伊幫李哲宇購買愷他命，以後再跟李哲宇
    購買愷他命時，李哲宇會算伊比較便宜，至於李哲宇購買愷
    他命作何用途伊不清楚（見偵3950號卷一第81頁）；復於偵
    查中又供稱：「（警詢所述是否實在？）實在。」、「（是
    否承認有取得愷他命讓被告李哲宇去賣，他得款後再匯入你
    郵局或中國信託的帳戶內？）我只有先幫他拿，我拿多少錢
    就跟他收多少錢，我沒有賺錢」、「（你是否知道你提供李
    哲宇那麼大量的毒品，他是要拿去販賣？）我以為他是幫他
    上手拿的。」（見偵3950號卷一第94頁至第95頁）；於原審
    聲羈庭時亦辯稱：伊是義務幫李哲宇拿毒品的，伊沒有要賺
    錢（見聲羈290 號卷第38頁反面），足認被告張志鋒於偵查
    中僅自承「替被告李哲宇購買毒品」，並未坦承「知悉被告
    李哲宇購買愷他命之目的是為了販賣」，更未坦承有販賣毒
    品以營利之意圖。再被告張志鋒於審理時依然辯稱：伊沒有
    圖利的行為（見原審卷一第37頁，本院卷第175 頁），足認
    被告張志鋒所坦承之犯罪事實為：「有幫被告李哲宇調貨，
    但不是一起賣等語」（見原審卷三第72頁）。則被告張志鋒
    於偵查、審理中坦白承認構成要件行為（即有幫李哲宇調毒
    品），尚難謂非自白。至其辯稱：伊幫李哲宇調毒品，僅成
    立幫助販賣罪云云，係主張其有幫助犯之減刑事由，並不影
    響其犯罪構成要件之自白，仍應依毒品危害防制條例第17條
    第2項之規定，予以減輕其刑。
  (六)被告張志鋒及其辯護人復辯稱被告張志鋒於偵查中供出本案
    購買毒品之「阿申」，雖未因而查獲，惟仍因被告張志鋒之
    指述循線查獲其毒品來源「王嘉淇」，仍應依毒品危害防制
    條例第17條第1 項予以減刑云云。查：毒品危害防制條例第
    十七條第一項所稱：「供出毒品來源，因而查獲其他正犯或
    共犯者，減輕或免除其刑」。而所謂「供出毒品來源」，應
    係指供出本案之來源，若係因被告供出他案毒品來源，自無
    依毒品危害防制條例第十七條第一項之規定，在本案中邀減
    刑之寬典。查臺灣雲林地方法院檢察署固曾因被告張志鋒之
    指述，而查獲99年8月8日凌晨5時8分至18分許販賣愷他命5
    公克予被告張志鋒之王嘉淇，此有臺灣雲林地方法院檢察署
    100年7 月15日雲檢文孝100他字第20168號函及所附之100年
    度偵字第3356號起訴書可稽（見本院卷第152至154頁），惟
    上開被告張志鋒所供出之毒品來源為女子「王嘉淇」，尚非
    本案之毒品來源綽號「阿申」之男子，被告張志鋒亦坦承其
    非同一人（見本院卷第171 頁），則被告張志鋒所供出因而
    查獲之毒品來源「王嘉淇」，要與本案無關，被告張志鋒自
    不能因而邀毒品危害防制條例第17條第1 項規定供出來源，
    予以減刑之寬典。被告張志鋒及其辯護人主張：被告張志鋒
    所供出因而查獲之毒品來源「王嘉淇」，應依毒品危害防制
    條例第十七條第一項之規定減輕其刑云云，洵非的論，並無
    可採。
伍、撤銷改判部分（即事實一(三)林奇鋒販毒犯行及事實二張志鋒
    販毒犯行）：
    原審以被告林奇鋒如事實一(三)犯行及張志鋒如事實二犯行，
    均罪證明確，因而予以論罪科刑，固非無見，惟查：
一、被告林奇鋒部分：
  (一)事實一(三)之被告林奇鋒與共犯汪世豐、孫志豪、任寬誠以販
    出之意思向「黑輪」共同販入甲基安非他命36公克、搖頭丸
    30顆及愷他命20公克之毒品係供販賣之用，已如上述，是以
    被告林奇鋒自應以販出之意思向「黑輪」販入毒品之全部犯
    行，負共犯之責，原審判決竟認定「被告林奇鋒與汪世豐、
    孫志豪共同販入上開毒品，其中被告林奇鋒所分得之搖頭丸
    19顆、愷他命10公克，尚不能排除係供自己施用之可能，被
    告林奇鋒僅應就共犯孫志豪意圖販賣而購入搖頭丸、愷他命
    之部分同負其責」（見原審判決書第27頁），其認定事實，
    容有錯誤。
  (二)起訴書認「99年7月20日林奇鋒依計畫於6時51分、7 時40分
    、43分、53分許，持用0000000000門號行動電話與持用0000
    000000門號之孫志豪聯絡指示販入毒品之交易細節，而由孫
    志豪、任寬誠及汪世豐於向「黑輪」購得甲基安非他命36公
    克、搖頭丸至少30顆及愷他命約20公克等毒品，孫志豪分得
    一半之搖頭丸及所有之愷他命，其餘毒品皆歸林奇鋒所有」
   （見起訴書第9頁），則依起訴書所載：林奇鋒分得之毒品為
    搖頭丸15顆及全部之甲基安非他命，愷他命則未分得。惟原
    審判決卻認定「99年7月20日，林奇鋒依計畫於6時51分、7
    時40分、43分、53分許，持用其向不詳姓名之友人借用之行
    動電話（內含0000000000門號之SIM卡1張）與持用00000000
    00門號搭配NOKIA 廠牌行動電話之孫志豪聯絡，指示販入毒
    品之交易細節，而由孫志豪、任寬誠及汪世豐於上開交流道
    附近，向『黑輪』購得甲基安非他命36公克、搖頭丸約30顆
    及愷他命約20公克等毒品，其中孫志豪分得約11顆之搖頭丸
    及約10公克之愷他命，其餘毒品皆歸林奇鋒所有。」（見原
    審判決書第7頁）．則原審判決認林奇鋒分得之搖頭丸為19
    顆及10公克之愷他命，原審此部分所認定之事實，顯與起訴
    書之認定有別，卻未見原審於判決書理由中敘明其理由為何
    ，亦欠妥當。
  (三)原審判決於理由欄十五(三)2.「以附表二編號4.、6.之扣案物
    亦為被告林奇鋒犯罪事實欄一(三)犯行所販入，附表二編號4.
    部分已於99年12月27日銷燬，有臺灣雲林地方法院檢察署贓
    物登記簿1紙在卷可考（見原審卷二第156頁）；原判決附表
    二編號附表二編號6.之扣案物則尚未銷燬」（見原審判決書
    第70頁2.），惟原審判決卻於附表二編號6.載明疑似愷他命
    3 包，備註欄則記載「1.檢出愷他命成分2.業己銷燬」；另
    於附表二編號4.載明疑似安非他命21包，備註欄則記載「1.
    檢出甲基安非他命成分2.已於本院99 年度易字第557號判決
    書中諭知沒收，但尚未銷燬」，對於附表二編號4.、6.之扣
    案物究有無銷燬，其理由與附表二備註欄之記載，有所矛盾
    （認定理由，詳如後述，陸、三(二)所示）。
二、被告張志鋒部分：
  (一)被告張志鋒對於自己所為已經販賣毒品構成犯罪要件之事實
    ，在偵查中向有偵查犯罪職權之公務員坦白陳述，並於原審
    審理時自白不諱，至其所辯僅係幫李哲宇調毒品云云，僅係
    主張有幫助販賣之減輕事由，要不影響其對販賣毒品構成犯
    罪要件之事實業已坦白承認之事實，原審不察，未依毒品危
    害防制條例第十七條第二項規定減輕其刑，即有未洽。
  (二)本件被告張志鋒與李哲鋒共同販賣愷他命之事實，記載於起
    訴書犯罪事實一(四)，至犯罪事實一(三)之2.則係記載李哲宇99
    年7月28日販賣愷他命予劉原廷之事實（見起訴書第5頁），
    原審判決竟於事實欄四(三)李哲宇、張志鋒共同販賣愷他命部
    分，記載「即起訴書所指犯罪事實一(三)之2.及(四)）」，即有
    違誤。
  (三)本件公訴人對被告均求處有期徒刑七年（見原審卷三第76頁
    反面），原審判決卻於十三(八)被告張志鋒部分載以：「認公訴
    人就被告李哲宇部分求處有期徒刑7 年，尚屬過重」，其中
    「被告李哲宇」應係「被告張志鋒」之誤植。
  (四)被告張志鋒上訴意旨主張：伊已於偵、審中自白犯行，原審
    未依毒品危害防制條例第十七條第二項規定減輕其刑，尚非
    全無理由，被告林奇鋒否認有上開犯罪事實一(三)之販賣搖頭
    丸及愷他命之犯行，並主張原審判決未依刑法第59條予以減
    輕其刑，固無理由，惟原判決此部分既有上開可議之處，即
    屬無可維持，應由本院撤銷改判，以期適法。被告林奇鋒上
    開犯罪事實一(三)所犯之罪、被告張志鋒上開事實二所犯數罪
    ，既經上訴而撤銷，則原定之執行刑則失所附麗，應併予撤
    銷。
三、本院審酌被告林奇鋒前有槍砲及施用毒品之不良素行，有臺
    灣高等法院被告前案紀錄表在卷可按。其既有施用毒品之前
    科紀錄，自深知毒品對人體及家庭生活之危害，竟無視國家
    杜絕毒品犯罪之禁令，為貪圖不法利益，鋌而走險販毒，戕
    害國民身心健康，且其以電話聯絡同案被告孫志豪、許裕翔
    、汪世豐等各為本件之犯行，在現場指揮若定，對於本件犯
    行實居於主導地位之涉案程度，此觀附件三編號2 之通聯譯
    文中，被告林奇鋒對孫志豪下令：「拿錢的先閃開，拿ipod
    的走一路」、「走一路」、「3 個先閃開」、「你就拿電擊
    棒嘛」及「等一下看到再電話聯絡就好了。各人暫時先閃開
    就好了。」、「有看到人的時候再叫iPod的過來，另外那一
    個可以的話，再叫另一外那一過來就好了。」，孫志豪則或
    回答「好」、或回答「嗯」、或回答「ｏｋ、ｏｋ」等情自
    明；其犯罪事實欄一(三)係意圖販賣而販入，雖販入之毒品數
    量不少，終究尚未流出市面，且均悉數坦承，應認已有悔意
    ，復考量其高職肄業之教育程度、與母親、配偶、弟弟、弟
    媳及弟弟之孩子、自己領養之孩子均同住之家庭狀況，現有
    販賣玉米濃湯之正當工作，沒有積蓄等一切情狀（見原審卷
    第157頁正反面、第158頁），及審酌被告張志鋒本次犯行雖
    僅有2次，惟其先後購入高達150公克之愷他命，數量不少，
    又其行為時已係28歲之成年人，應有一定之社會經驗及智識
    能力，顯見其無視國家杜絕毒品犯罪之禁令，為貪圖不法利
    益，鋌而走險販毒，戕害國民身心健康，且其第1 次購入之
    毒品流向不明，第2 次購入之愷他命則有售予劉原廷之紀錄
    ，可見其購入之毒品業已流向市面，有危害社會治安及有相
    當之惡性，實不宜過度輕縱。惟又考量被告張志鋒前無犯罪
    前科，有臺灣高等法院被告前案紀錄表在卷足佐，素行良好
    ，及其二技畢業之教育程度，與爺爺、父親、堂弟同住，父
    母分居已久，但與母親仍有往來之家庭狀況，以測量為業，
    有正當工作（見原審卷三第75頁正反面）等一切情狀，認公
    訴人就被告張志鋒部分求處有期徒刑7 年，尚屬過重，爰量
    處如主文第二項所示之刑，並定其應執行之刑。
四、被告張志鋒上訴意旨另以：被告張志鋒販賣第三級毒品情節
    較輕，請求依刑法第59條規定，予以減輕其刑云云。惟查：
  (一)按犯罪之情狀顯可憫恕，認科以最低度刑仍嫌過重者，得酌
    量減輕其刑，刑法第59條定有明文。考其立法理由：科刑時
    原即應依刑法第57條規定審酌一切情狀，尤應注意該條各款
    所列事項，以為量刑標準，本條所謂「犯罪之情狀可憫恕」
    ，自係指裁判者審酌第57條各款所列事項以及其他一切與犯
    罪有關之情狀之結果，認其犯罪足堪憫恕者而言，即必於審
    酌一切之犯罪情狀，在客觀上顯然足以引起一般同情，認為
    縱予宣告法定最低刑度猶嫌過重者，始有其適用（參見最高
    法院38年台上字第16號、45年台上字第1165號、51年台上字
    第899號判例)。又有無刑法第59條酌減其刑之適用，應就被
    告犯罪行為時之情狀為觀察，尚難因其在犯罪後，另有類如
    自首、自白或供出毒品來源因而查獲等法定減輕其刑或免除
    其刑之事由，即反推無刑法第59條之適用，否則將有違刑法
    第62條鼓勵被告自新，以及毒品危害防制條例第17條「為有
    效破獲上游之製造、販賣、運輸毒品組織，鼓勵毒販供出毒
    品來源之上手，有效推展斷絕供給之緝毒工作，對查獲之毒
    販，供出毒品來源，因而破獲者，修正為應減輕其刑或免除
    其刑。又為使製造、販賣或運輸毒品案件之刑事訴訟程序儘
    早確定，鼓勵被告自白認罪，開啟其自新之路，對製造、販
    賣或運輸毒品罪之被告於偵查及審判中均自白者，增列應減
    輕其刑之規定，採行寬厚之刑事政策」之立法意旨（見行政
    院97年9 月22日院臺法字第0970090699號函送立法院之毒品
    危害防制條例部分條文修正草案總說明三）。再按若有2 種
    以上法定減輕事由，仍應先依法定減輕事由遞減其刑後，猶
    嫌過重時，始得再依刑法第59條規定酌減其刑（最高法院88
    年度台上字第1862號判決酌參）。
  (二)查被告張志鋒捨正途不就，圖藉販賣愷他命之途徑以獲取不
    法之所得，且查被告張志鋒二次向「阿申」販入，以供販賣
    之愷他命多達50公克及100 公克，數量甚鉅，且其販入上開
    毒品係交由共犯李哲宇販出，足認其等被起訴之販賣犯行雖
    僅二次，惟以其等販入毒品之數量觀之，足認其等販賣毒品
    之犯行並非偶一為之，而有計畫要持續販賣，其等之犯行對
    社會治安及國民健康所造成之危害顯然較其他同案被告為重
    ，且已嚴重影響國人身體健康。再查被告張志鋒所犯之販賣
    第三級毒品罪，係最輕本刑5 年以上之罪，再依毒品危害防
    制條例第17條第2項予以減刑後，法定本刑已減為有期徒刑2
    年6 月以上，考量其等之犯罪情節，即無情輕法重、顯可憫
    恕、有失苛刻、不符比例及縱使量處法定最低刑度之刑仍嫌
    過重之情形，均無適用刑法第59條規定酌減其刑之必要。被
    告張志鋒辯護人辯護意旨以：被告張志鋒販賣第三級毒品情
    節，客觀上足以引起一般人同情，請求依刑法第59條規定，
    予以減輕其刑一節，即無足取。
陸、沒收部分：
一、按犯第4條至第9條之罪者，其供犯罪所用或因犯罪所得之財
    物，均沒收之，如全部或一部不能沒收時，追徵其價額或以
    其財產抵償之，毒品危害防制條例第19條第1 項定有明文。
    惟仍須以該物屬於犯人者為限，始得沒收之（最高法院93年
    度台上字第5336號判決參照）。再按共同正犯因相互間利用
    他人之行為，以遂行其犯意之實現，本於責任共同之原則，
    有關沒收部分，對於共犯間供犯罪所用之物，自均應為沒收
    之諭知；又共同正犯之犯罪所得，因係合併計算，為避免執
    行時發生重複沒收之情形，故各共同正犯之間係採連帶沒收
    主義，於裁判時僅諭知連帶沒收，不得就全體共同正犯之總
    所得，對各該共同正犯分別重複諭知沒收；再按販賣毒品所
    得之對價，不問其中何部分屬於成本，何部分屬於犯罪所得
    之財物，應均予沒收（最高法院91年度台上字第5583號、95
    年度台上字第1781號判決及65年度第5 次刑庭庭推總會議決
    議參照）。
二、販賣毒品所得：
    本件被告張志鋒就犯罪事實欄二(三)部分，販賣所得2,700 元
    。應依毒品危害防制條例第19條第1 項規定，與共犯李哲宇
    於該次販賣毒品罪連帶追繳沒收之，如全部或一部不能沒收
    時，均以其等財產連帶抵償之。
三、扣案毒品：
  (一)本件扣案如附表二編號5.所示之搖頭丸3 包，經鑑定結果，
    確實含有甲基安非他命、3,4 亞甲基雙氧安非他命、愷他命
    成份，有草屯療養院草療鑑字第0990700217號鑑定報告1 份
    可佐（見原審卷一第66頁），屬第二級毒品，應依毒品危害
    防制條例第18條第1項前段之規定沒收，而此3包搖頭丸為被
    告林奇鋒、孫志豪、汪世豐、任寬誠於犯罪事實欄一(三)所載
    之時、地意圖販賣而販入後，未即賣出即經查獲，為被告林
    奇鋒供承在卷（見原審卷二第230 號正反面），爰依法於被
    告林奇鋒該次販賣毒品之犯行下宣告沒收銷燬之。又包裝上
    開毒品搖頭丸之外包裝袋3 個，可以防止毒品裸露、逸出及
    潮濕之功用，並便於攜帶以販賣，係供販賣毒品所用之物，
    均依毒品危害防制條例第19條第1 項規定宣告沒收之（該等
    包裝袋既已扣案，即無不能沒收之問題，爰不另為「如一部
    或全部不能沒收時，追徵其價額或以其財產抵償之」之諭知
    ）。
  (二)又按沒收物之執行完畢與沒收物之不存在，並非一事，因犯
    罪依法必須沒收之物，雖已於被告或共同正犯之確定判決諭
    知沒收，並已執行完畢，對於被告或其他共同正犯之判決，
    仍應宣告沒收，蓋因此種沒收之諭知，對於嗣後判決之共同
    正犯，仍不失為從刑，且在必須沒收之列。倘以該沒收物已
    因其他共同正犯判決諭知沒收確定，並經執行完畢為理由，
    而不為沒收之諭知，於法即有未合。是以縱使沒收物業已銷
    燬，仍應依法宣告沒收（最高法院99年度台上字第1160號判
    決、98年度台上字第4214號判決、90年度台上字第3438號判
    決意旨參照）。附表二編號4.疑似搖頭丸21包、編號6.疑似
    愷他命3 包之扣案物亦為犯罪事實欄一(三)犯行所販入，雖業
    經原審法院於被告林奇鋒99年度易字第557 號案件中諭知沒
    收銷燬，且附表二編號6.部分已於99年12月27日銷燬，有臺
    灣雲林地方法院檢察署贓物登記簿1 紙在卷可考（見原審卷
    二第156 頁）；附表二編號4.之扣案物則尚未銷燬，有原審
    法院公務電話記錄單可稽（見原審卷三第218 頁），惟揆諸
    上開判決意旨，仍應就此部分就被告林奇鋒該次販賣毒品項
    下諭知沒收並銷燬之，併此敘明。
  (三)又按沒收係屬從刑，倘無主刑，即無所附麗。案內扣押之贓
    證物品，縱屬違禁物，既與判決所認定之犯罪無關，即不能
    於該犯罪諭知之主刑項下，併予宣告沒收無關之違禁物，至
    檢察官應否以另案聲請單獨宣告沒收，要屬另外問題。是以
    被告經法院為有罪之科刑判決時，查獲之毒品，與被告本案
    所犯並經法院諭知有罪者若全然無關，即不得於該有罪判決
    之主刑下宣告沒收（最高法院97年度台非字第582 號判決、
    98年度台上字第969 號判決意旨參照）。附表二編號1.、3.
    、9.、、之物雖均檢出毒品成分，惟均與本案犯罪事實
    無關，至於附表二編號7.部分，未檢出毒品成分，且與本案
    犯罪事實無關，均不諭知沒收。
四、本件聯繫毒品交易之工具：
  (一)按毒品危害防制條例第19條第1 項所規定之沒收，固為刑法
    之特別規定，採義務沒收主義，但上開法條既無「不問屬於
    犯人與否，沒收之」之規定，自屬相對沒收主義之立法，仍
    應以該物品屬於犯人所有者為限，始應予以沒收，庶符沒收
    制度之基本原則（最高法院89年度台上字第5605號、90年度
    台上字第626號判決意旨參照）。又查行動電話服務需以SIM
    卡為使用介面，因此電信公司於出租行動電話門號予消費者
    使用時，即同時附帶提供晶片卡作為消費者門號使用之介面
    ，故電信公司接受消費者申辦門號並將該門號開通上線時，
    該SIM 卡之所有權亦移轉予消費者（最高法院97年度台上字
    第3890號判決參照），是以就行動電話之SIM 卡亦得宣告沒
    收。又按毒品危害防制條例第19條第1 項規定性質上係沒收
    之補充規定。其屬於本條所定沒收之標的，如得以直接沒收
    者，判決主文僅宣告沒收即可，不生「追徵其價額」或「以
    其財產抵償之」問題，須沒收之標的全部或一部不能沒收時
    ，始生「追徵其價額」或「以其財產抵償之」選項問題。而
    「追徵其價額」或「以其財產抵償之」係屬兩種選項，分別
    係針對現行貨幣以外之其他財產與現行貨幣而言。又本規定
    所稱「追徵其價額」者，係指所沒收之物為金錢以外之其他
    財物而無法沒收時，因其實際價值不確定，應追徵其價額，
    使其繳納與原物相當之價額，並無以其財產抵償之問題。倘
    嗣後追徵其金錢價額，不得結果而須以其財產抵償者，要屬
    行政執行機關依強制執行之法律之執行問題，即無不能執行
    之情形，自毋庸諭知「或以其財產抵償之」。如不能沒收之
    沒收標的為金錢時，因價值確定，判決主文直接宣告「以其
    財產抵償之」即可，不發生追徵價額之問題（最高法院99年
    度第5次刑事庭會議決議(二)可為參照）。
  (二)本件聯繫毒品交易之扣案行動電話及SIM卡：
  1.扣案如附表二編號12.所示之NOKIA廠牌行動電話1支（內含門
    號0000000000號SIM卡1張），行動電話機具及SIM 卡均為共
    同被告孫志豪所有，且係供其為本件犯罪事實欄一(三)所示聯
    絡毒品交易時使用，業據共同被告孫志豪供陳在卷（見原審
    卷三第142 頁），並有附件三相關通訊監察譯文可資佐證，
    應在被告林奇鋒犯罪項下宣告沒收；
  2.扣案如附表二編號16.所示之ANYCALL廠牌行動電話1支（含00
    00000000號SIM卡1張），行動電話機具及SIM 卡均為同案被
    告周建誠所有，與本件被告二人犯行無關，爰不為沒收之諭
    知；
  3.扣案如附表二編號17.所示之SAMSUNG廠牌行動電話1支（含00
    00000000號SIM卡1張），行動電話機具為共犯李哲宇所有，
    SIM 卡門號則係由李哲宇女友之阿姨蔡彩雪特地申辦予共犯
    李哲宇使用，所有權均歸屬被告李哲宇，且係供其為本件犯
    罪事實欄二所示聯絡毒品交易時使用，業據李哲宇供陳在卷
    （見原審卷三第68頁），應於共犯即被告張志鋒所犯罪名項
    下宣告沒收；
  4.扣案如附表二編號20.所示之NOKIA廠牌行動電話1支（含0000
    000000號SIM卡1張），行動電話機具為同案被告沈毅鑫所有
    ，與本件被告二人之犯行無關，爰不為沒收之諭知；
  5.扣案如附表二編號所示之ALCATEL廠牌行動電話1支（含00
    00000000號SIM卡1張），行動電話機具及SIM 卡均為被告張
    志鋒所有，且係供其為本件犯罪事實欄二所示聯絡毒品交易
    時使用，業據被告張志鋒供陳在卷（見原審卷三第71頁），
    並有相關通訊監察譯文可資佐證（見附件四），應予宣告沒
    收；
  6.以上1.、3.、5.扣案手機均應依毒品危害防制條例第19條第
    1 項之規定，分別於各該主文項下宣告沒收之。又上開行動
    電話（均含SIM 卡）既均經扣押，即無全部或一部不能沒收
    之問題，自無併諭知不能沒收時追徵價額之必要，併予敘明
    。
  7.至於扣案如附表二編號11.所示之NOKIA廠牌行動電話1支（內
    含門號0000000000號SIM卡1張），行動電話機具及SIM 卡均
    係共同被告孫志豪（共犯）向友人曾偉翔借用，業據共同被
    告孫志豪供陳在卷（見原審卷三第142 頁），非共同被告孫
    志豪所有，爰不宣告沒收。
  (三)本件聯繫毒品交易之未扣案行動電話及SIM卡：
  1.未扣案如附表三編號3.所示之LG廠牌行動電話1支（內含000
    0000000號SIM卡1 張），行動電話機具為同案被告林木棋所
    有，尚與本件被告二人犯行無關，爰不為沒收之諭知。
  2.未扣案如附表三編號4.所示之NOKIA廠牌行動電話1支，行動
    電話機具為被告蔡宏鑫所有，尚與本件被告二人犯行無關，
    爰不為沒收之諭知。
  3.未扣案如附表三編號1.、2.之LG廠牌及不詳廠牌行動電話各
    1 支（分別內含行動電話門號0000000000號、0000000000號
    SIM卡各1 張），其中0000000000號SIM卡雖係同案被告許裕
    翔之父親許世明所申請，惟係申辦予被告許裕翔使用，應認
    已屬同案被告許裕翔所有；至於其餘行動電話機具及000000
    0000號SIM卡均係同案被告許裕翔所有，但0000000000號SIM
    卡之號碼業已更換，已據同案被告許裕翔供述明確（見原審
    卷一第268 頁、原審卷三第42頁反面至第43頁）。上開手機
    、SIM 卡雖均未扣案，惟並無證據證明已滅失，且係分別供
    同案被告許裕翔如犯罪事實欄一(一)所示幫助施用毒品時之工
    具，尚與本件被告林奇鋒販賣毒品無關，爰不為沒收之諭知
    。
  4.至於被告林奇鋒於犯罪事實欄一(三)中所使用之不詳廠牌行動
    電話（內含0000000000號SIM卡1張），為其於99年7 月19日
    、20日當天向不詳友人借用，業據被告林奇鋒供陳在卷（見
    原審卷三第156頁正反面），是上開SIM卡及行動電話均非被
    告林奇鋒所有，均不宣告沒收。
五、扣案如附表二編號13.所示之物，為被告汪世豐所有，供其與
    共同被告孫志豪、林奇鋒、任寬誠為犯罪事實欄一(三)所示之
    犯罪所用，應依刑法第38條第1項第2款、第3 項規定，於各
    該被告林奇鋒該次販賣主文項下分別宣告沒收。
六、本件其餘扣案如附表二各編號2.、8.、10.、14.、15.、18.、19.
    、、，均無證據顯示與本案之犯罪事實有關，詳如各編
    號「備註」欄所示，爰均不諭知沒收，附此敘明。
柒、上訴駁部分（即林奇鋒犯罪事實一(一)、(二)部分犯行）：
    原審以被告林奇鋒有上開事實一(一)、(二)之犯行，事證明確，
    因而適用毒品危害防制條例第4條第2項、第17條第2 項、刑
    法第28條、第47條第1項、第51條第5款、第38條第1項第2款
    ，予以論罪科刑，並審酌被告林奇鋒前有槍砲及施用毒品之
    不良素行，有臺灣高等法院被告前案紀錄表在卷可按。其既
    有施用毒品之前科紀錄，自深知毒品對人體及家庭生活之危
    害，竟無視國家杜絕毒品犯罪之禁令，為貪圖不法利益，鋌
    而走險販毒，戕害國民身心健康，且其率領同案被告孫志豪
    、許裕翔、汪世豐等各為本件之犯行，有危害社會治安及有
    相當之惡性，惟兼慮及其於本件販賣毒品之次數僅有2 次，
    實際得款8,000 元，及其就其上開事實一(一)、(二)所犯之犯行
    ，均悉數坦承，應認已有悔意，復考量其高職肄業之教育程
    度、與母親、配偶、弟弟、弟媳及弟弟之孩子、自己領養之
    孩子均同住之家庭狀況，現有販賣玉米濃湯之正當工作，沒
    有積蓄等一切情狀（見原審卷三第157頁正反面、第158頁）
    ，分別各量處有期徒刑四年，並對於其二次販賣毒品所得各
    四千元諭知應與共犯孫志豪連帶沒收，如全部或一不能沒收
    時，以其與孫志豪之財產連帶抵償之，及就被告張志鋒與共
    犯李哲宇被訴於犯罪事實欄二所載之時、地，同時意圖販賣
    而販入搖頭丸100 顆及搖頭丸50顆部分認不足以證明被告犯
    罪而不另為無罪之諭知（詳下捌、述），經核其認事用法俱
    無不合，量刑亦稱妥適。被告林奇鋒上訴意旨以原審未依刑
    法第59條予以減輕其刑，量刑過重為由，指摘原判決不當，
    依前所述，並無可取，為無理由，其上訴應予駁回。
捌、不另為無罪之諭知（被告張志鋒被訴與李哲宇共同販入搖頭
    丸部分）：
一、公訴意旨另認被告張志鋒與李哲宇除上揭販入第三級毒品愷
    他命之犯行外，張志鋒同時於99年7月9日及99年7 月16日分
    別將意圖販賣而販入搖頭丸100 顆及50顆，交付予李哲宇販
    賣，因認被告李哲宇、張志鋒此部分犯行，亦涉犯毒品危害
    防制條例第4條第2項之販賣第二級毒品罪嫌云云。
二、按犯罪事實應依證據認定之，無證據不得認定犯罪事實；不
    能證明被告犯罪者，應諭知無罪之判決，刑事訴訟法第154
    條第2 項、第301條第1項分別定有明文。又事實之認定，應
    憑證據，如未能發現相當證據，或證據不足以證明，自不能
    以推測或擬制之方法，以為裁判基礎（最高法院40年台上字
    第86號判例參照）。又按刑事訴訟法第156條第2項規定：被
    告或共犯之自白，不得作為有罪判決之唯一證據，仍應調查
    其他必要之證據，以察其是否與事實相符。立法旨意乃在對
    自白在證據上之價值加以限制，明定須藉補強證據以擔保其
    真實性。所謂補強證據，係指除該自白本身之外，其他足以
    證明該自白之犯罪事實確具有相當程度真實性之證據而言，
    雖所補強者，非以事實之全部為必要，但亦須因補強證據之
    質量，與自白之相互利用，足使犯罪事實獲得確信者，始足
    當之。共犯之自白，性質上仍屬被告之自白，縱先後所述內
    容一致，或經轉換為證人而具結陳述，仍屬不利於己之陳述
    範疇，究非自白以外之其他必要證據，自不足作為證明其所
    自白犯罪事實之補強證據（最高法院96年度台上字第5251號
    、第1041號判決意旨參照）。
三、公訴人認被告張志鋒與李哲宇另涉有前揭犯行，係以被告二
    人前揭在警詢、檢察官及審理時之供述及卷附通訊監察譯文
    （附件四）為其論據。
四、經查：
  (一)起訴書雖然載明被告張志鋒、共犯李哲宇共同販入之疑似搖
    頭丸藥錠為第二級毒品，然被告張志鋒、李哲宇共同販入之
    疑似搖頭丸之藥錠並未扣案，致無從鑑定其是否確含毒品成
    分及毒品成分之種類，卷內亦無被告張志鋒、共犯李哲宇實
    際出售搖頭丸對象之驗尿報告，公訴人復未提出其他積極證
    據證明被告張志鋒、共犯李哲宇確有販賣含有第二級毒品搖
    頭丸成分藥物之行為，故無從認定被告張志鋒、共犯李哲宇
    共同販入之疑似搖頭丸之藥錠所含成分為何。
  (二)另刑事訴訟法第156條第2項揭示被告之自白不得作為有罪判
    決唯一依據之原則，其所追求的目的，就是被告之自白可能
    存在錯誤，未必與事實相符，因此必須調查其他證據予以補
    強，審視被告自白之正確性。公訴人雖然舉出被告張志鋒及
    共犯李哲宇自承向「阿申」先後購入共計150 顆搖頭丸之自
    白為證，並以如附件三所示之通訊監察譯文為補強之證據，
    然觀之上開通訊監察譯文，可知被告張志鋒及李哲宇意圖販
    出而販入之毒品種類僅有一種，再佐以證人即同案被告沈毅
    鑫及劉原廷之證詞，可確定上開被告張志鋒及李哲宇意圖販
    出而販入之毒品為愷他命，並無搖頭丸，已如上二(二)所述
    ，自不足以補強被告張志鋒自承向「阿申」先後購入共計15
    0顆搖頭丸之自白為真。
五、基上理由，本件在無相關扣案證物及毒品買家證述之情形下
    ，自難僅憑前揭自白與通訊監察譯文遽以論斷被告張志鋒與
    共犯李哲宇有何販入第二級毒品之罪刑，本應就此部分為無
    罪之諭知，惟因公訴人認此部分若有罪，與前開論罪部分有
    想像競合犯之ㄧ罪關係，爰不另為無罪之諭知，附此敘明。
玖、本判決關於被告林奇鋒撤銷改判部分（如附表一編號１）所
    處之刑（有期徒刑四年）與上訴駁回部分所處之刑（二次有
    期徒刑四年），應執行有期徒刑伍年陸月，扣案如附表二編
    號4.至6.所示之物，沒收銷燬之。扣案如附表二編號12.、13.
    所示之物，沒收之。未扣案之販賣第二級毒品所得新臺幣肆
    仟元沒收，如全部或一部不能沒收時，以其財產抵償之。未
    扣案之販賣第二級毒品所得新臺幣肆仟元與孫志豪連帶沒收
    ，如全部或一部不能沒收時，以其與孫志豪之財產連帶抵償
    之。
據上論斷，應依刑事訴訟法第369條第1項前段、第364條、299條
第1項前段；毒品危害防制條例第4條第2項、第3項、第17條第2
項、第19條第1項，刑法第11條、第28條、第47條第1項、第55條
、第59條、第51條第5款、第10款、第38條第1項第2 款，判決如
主文。
本案經檢察官許美女到庭執行職務。
中    華    民    國   100    年    8     月    4     日
                  刑事第六庭    審判長法  官  董武全
                                      法  官  林英志
                                      法  官  孫玉文
以上正本證明與原本無異。
如不服本判決應於收受送達後10日內向本院提出上訴書狀，其未
敘述上訴理由者，並得於提起上訴後10日內向本院補提理由書（
均須按他造當事人之人數附繕本）「切勿逕送上級法院」。
                                      書記官  王薇潔
中    華    民    國   100    年    8     月    4     日
附錄本件論罪科刑法條全文：
毒品危害防制條例第4條
製造、運輸、販賣第一級毒品者，處死刑或無期徒刑；處無期徒
刑者，得併科新臺幣2千萬元以下罰金。
製造、運輸、販賣第二級毒品者，處無期徒刑或7 年以上有期徒
刑，得併科新臺幣1千萬元以下罰金。
製造、運輸、販賣第三級毒品者，處5 年以上有期徒刑，得併科
新臺幣7百萬元以下罰金。
製造、運輸、販賣第四級毒品者，處3 年以上10年以下有期徒刑
，得併科新臺幣3百萬元以下罰金。
製造、運輸、販賣專供製造或施用毒品之器具者，處1年以上7年
以下有期徒刑，得併科新臺幣1百萬元以下罰金。
前五項之未遂犯罰之。
附表一：被告所犯罪名、所處刑度及沒收
┌──┬────────┬───┬────────────────────┬─────┬─────┐
│編號│犯罪事實        │被告  │所犯罪名、所處刑度及沒收                │是否適用毒│是否適用刑│
│    │                │      │                                        │品危害防制│法第59條規│
│    │                │      │                                        │條例第17條│定減刑    │
│    │                │      │                                        │第2 項減刑│          │
├──┼────────┼───┼────────────────────┼─────┼─────┤
│1.  │犯罪事實欄一(三)  │林奇鋒│林奇鋒共同販賣第二級毒品，累犯，處有期徒│是        │否        │
│    │                │      │刑肆年。扣案如附表二編號4.至6.所示之物均│          │          │
│    │                │      │沒收銷燬之、扣案12.、13.所示之物，均沒收之│          │          │
│    │                │      │。                                      │          │          │
│    │                │      │                                        │          │          │
├──┼────────┼───┼────────────────────┼─────┼─────┤
│2.  │犯罪事實欄二(一)  │張志鋒│張志鋒共同販賣第三級毒品，處有期徒刑年│是        │否        │
│    │                │      │貳月。扣案如附表二編號17.、所示之物沒收│          │          │
│    │                │      │之。                                    │          │          │
├──┼────────┼───┼────────────────────┼─────┼─────┤
│3.  │犯罪事實欄二(二)  │張志鋒│張志鋒共同販賣第三級毒品，處有期徒刑年│是        │否        │
│    │                │      │貳月。扣案如附表二編號17.、所示之物沒收│          │          │
│    │                │      │之。未扣案之販賣第三級毒品所得新臺幣貳仟│          │          │
│    │                │      │柒佰元應與李哲宇連帶沒收，如全部或一部不│          │          │
│    │                │      │能沒收時，以其與李哲宇之財產連帶抵償之。│          │          │
│    │                │      │                                        │          │          │
└──┴────────┴───┴────────────────────┴─────┴─────┘
附表二：本案扣案物一覽表
┌──┬───┬────────┬────┬─────┬───────┬────┬──────────┐
│編號│所有人│扣案物名稱及數量│警卷出處│出    處  │鑑定文號      │應否在本│備註                │
│    │      │                │        │          │              │案沒收  │                    │
├──┼───┼────────┼────┼─────┼───────┼────┼──────────┤
│1.  │共犯汪│疑似安非他命3包 │雲警卷第│原審卷一第│刑事鑑識中心99│否      │1.檢出甲基安非他命成│
│    │世豐  │                │412頁   │99頁      │年12月16日憲直│        │  份（驗餘淨重0.2014│
│    │      │                │        │          │刑鑑字第099000│        │  公克。）          │
│    │      │                │        │          │2499號鑑定書（│        │2.與本案犯罪事實無關│
│    │      │                │        │          │原審卷二第172 │        │  ：被告汪世豐陳稱並│
│    │      │                │        │          │頁）          │        │  非來自犯罪事實欄一│
│    │      │                │        │          │              │        │  (三)所購買之毒品（見│
│    │      │                │        │          │              │        │  原審卷二第239 頁）│
│    │      │                │        │          │              │        │  。                │
├──┤      ├────────┼────┼─────┼───────┼────┼──────────┤
│2.  │      │手指虎1支、     │雲警卷第│原審卷一第│刑事警察局調取│否      │1.與本案犯罪事實無關│
│    │      │玻璃球3個       │412頁   │144頁     │手指虎鑑定（見│        │  ：被告汪世豐陳稱玻│
│    │      │                │        │          │原審卷二第60頁│        │  璃球係供其吸食安非│
│    │      │                │        │          │）            │        │  他命之用（見原審卷│
│    │      │                │        │          │              │        │  二第239頁）。     │
│    │      │                │        │          │              │        │2.刑事警察局調取手指│
│    │      │                │        │          │              │        │  虎鑑定後，至本案辯│
│    │      │                │        │          │              │        │  論終結前尚未歸還本│
│    │      │                │        │          │              │        │  院。              │
├──┤      ├────────┼────┼─────┼───────┼────┼──────────┤
│3.  │      │疑似愷他命4包   │雲警卷第│原審卷二第│草屯療養院99年│否      │1.雲林縣警察局刑警大│
│    │      │                │412 頁、│190頁     │10月28日草療鑑│        │  隊扣押物品目錄表原│
│    │      │                │原審卷二│          │字第0991000212│        │  記載愷他命2 包（分│
│    │      │                │第197頁 │          │號鑑定書（見原│        │  別為0.65、2.01公克│
│    │      │                │        │          │審卷二第176 頁│        │  ），惟草屯療養院鑑│
│    │      │                │        │          │至第179頁）   │        │  定書中汪世豐部分有│
│    │      │                │        │          │              │        │  4 包愷他命（分別為│
│    │      │                │        │          │              │        │  0.5060 、0.3690 、│
│    │      │                │        │          │              │        │  0.3733、0.3950公克│
│    │      │                │        │          │              │        │  ），雲林縣警察局扣│
│    │      │                │        │          │              │        │  押物品清單亦載為4 │
│    │      │                │        │          │              │        │  包愷他命，並將4 包│
│    │      │                │        │          │              │        │  愷他命移送本院。  │
│    │      │                │        │          │              │        │2.檢出愷他命成份（驗│
│    │      │                │        │          │              │        │  餘淨重合計1.6 公克│
│    │      │                │        │          │              │        │  ）。              │
│    │      │                │        │          │              │        │3.與本案犯罪事實無關│
│    │      │                │        │          │              │        │  ：被告汪世豐陳稱並│
│    │      │                │        │          │              │        │  非來自犯罪事實欄一│
│    │      │                │        │          │              │        │  (三)所購買之毒品（見│
│    │      │                │        │          │              │        │  原審卷二第239 頁）│
│    │      │                │        │          │              │        │。                  │
├──┼───┼────────┼────┼─────┼───────┼────┼──────────┤
│4.  │林奇鋒│疑似安非他命21包│清警卷第│原審卷二第│草屯療養院99年│是      │1.檢出甲基安非他命成│
│    │      │                │8頁     │54頁      │8 月11日草療鑑│        │  份（驗餘淨重合計35│
│    │      │                │        │          │字第0990700217│        │  .9938公克）       │
│    │      │                │        │          │號（見原審卷一│        │2.已於原審99年度易字│
│    │      │                │        │          │第66頁）      │        │  第557 號判決書中諭│
│    │      │                │        │          │              │        │  知沒收，但尚未銷燬│
│    │      │                │        │          │              │        │  ，有本院洽辦公務電│
│    │      │                │        │          │              │        │  話紀錄1紙可證。   │
├──┤      ├────────┤        │          │              ├────┼──────────┤
│5.  │      │疑似搖頭丸3 包（│        │          │              │是      │搖頭丸3 包部分，檢出│
│    │      │共計21顆）（起訴│        │          │              │        │甲基安非他命、3,4 亞│
│    │      │書誤載為6 包，共│        │          │              │        │甲基雙氧甲基安非他命│
│    │      │計32顆）        │        │          │              │        │、愷他命成份（驗餘淨│
│    │      │                │        │          │              │        │重共計5.6公克）。   │
├──┤      ├────────┼────┼─────┼───────┼────┼──────────┤
│6.  │      │疑似愷他命3包   │清警卷第│原審卷一第│草屯療養院99年│是      │1.檢出愷他命成分（驗│
│    │      │                │8頁     │68頁      │8 月11日草療鑑│        │  餘淨重共計2.8 公克│
│    │      │                │        │          │字第0990700217│        │  ）。              │
│    │      │                │        │          │號鑑定書（見原│        │2.業已銷燬（見原審卷│
│    │      │                │        │          │審卷一第66頁）│        │  二第156頁）。     │
├──┤      ├────────┼────┼─────┼───────┼────┼──────────┤
│7.  │      │疑似搖頭丸2粒、 │雲警卷第│原審卷一第│刑事鑑識中心99│否      │1.均未檢出毒品成份。│
│    │      │金座錠3粒       │400頁   │106頁     │年12月22日憲直│        │2.與本案犯罪事實無關│
│    │      │                │        │          │刑鑑字第099000│        │  。                │
│    │      │                │        │          │2535號鑑定書（│        │                    │
│    │      │                │        │          │見原審卷二第  │        │                    │
│    │      │                │        │          │173頁）       │        │                    │
├──┤      ├────────┼────┼─────┼───────┼────┼──────────┤
│8.  │      │SIM 卡4 張（門號│雲警卷第│原審卷一第│              │否      │與本案犯罪事實無關。│
│    │      │：0000000000、09│400頁   │156頁     │              │        │                    │
│    │      │00000000、098902│        │          │              │        │                    │
│    │      │9532、0000000000│        │          │              │        │                    │
│    │      │號）、NOKIA 廠牌│        │          │              │        │                    │
│    │      │行動電話1 支（內│        │          │              │        │                    │
│    │      │含門號：00000000│        │          │              │        │                    │
│    │      │47號SIM卡1張）、│        │          │              │        │                    │
│    │      │分裝塑膠管1 支、│        │          │              │        │                    │
│    │      │悠遊卡1個、塑膠 │        │          │              │        │                    │
│    │      │盤1個           │        │          │              │        │                    │
├──┤      ├────────┼────┼─────┼───────┼────┼──────────┤
│9.  │      │疑似愷他命2 包、│雲警卷第│原審卷二第│草屯療養院99年│否      │1.疑似愷他命2 包檢出│
│    │      │疑似摻有愷他命香│400頁   │195 頁、第│10月28日草療鑑│        │  愷他命成份（驗餘淨│
│    │      │煙6支、疑似 FM2 │        │196頁     │字第0991000212│        │  重2.0公克）。     │
│    │      │（十字符號）3顆 │        │          │號鑑定書（原審│        │2.疑似摻有愷他命香菸│
│    │      │                │        │          │卷二第176 頁至│        │  檢出愷他命成份（驗│
│    │      │                │        │          │第179頁）     │        │  餘淨重4.7公克）。 │
│    │      │                │        │          │              │        │3.疑似FM2 藥丸部分檢│
│    │      │                │        │          │              │        │  出氯硝西泮成份（驗│
│    │      │                │        │          │              │        │  餘淨重0.4533公克）│
│    │      │                │        │          │              │        │  。                │
│    │      │                │        │          │              │        │4.與本案犯罪事實無關│
│    │      │                │        │          │              │        │  。                │
├──┼───┼────────┼────┼─────┼───────┼────┼──────────┤
│10.  │共犯孫│SONY廠牌行動電話│雲警卷第│原審卷一第│              │否      │與本案犯罪事實無關。│
│    │志豪  │1支 （內含門號09│411頁   │113頁     │              │        │                    │
│    │      │00000000號SIM 卡│        │          │              │        │                    │
│    │      │1張）           │        │          │              │        │                    │
├──┤      ├────────┤        │          ├───────┼────┼──────────┤
│11.  │      │NOKIA 廠牌行動電│        │          │              │否      │行動電話及門號SIM 卡│
│    │      │話1 支（內含門號│        │          │              │        │均非被告孫志豪所有（│
│    │      │0000000000號SIM │        │          │              │        │見原審卷三第142 頁）│
│    │      │卡1張）         │        │          │              │        │。                  │
├──┤      ├────────┤        │          ├───────┼────┼──────────┤
│12.  │      │NOKIA 廠牌行動電│        │          │              │是      │                    │
│    │      │話1 支（內含門號│        │          │              │        │                    │
│    │      │0000000000號SIM │        │          │              │        │                    │
│    │      │卡1張）         │        │          │              │        │                    │
├──┤      ├────────┤        │          ├───────┼────┼──────────┤
│13.  │      │電子磅秤1台     │        │          │              │是      │電子磅秤實為汪世豐所│
│    │      │                │        │          │              │        │有，由被告孫志豪攜帶│
│    │      │                │        │          │              │        │而為犯罪事實欄一(三)之│
│    │      │                │        │          │              │        │犯行（見原審卷二第24│
│    │      │                │        │          │              │        │0頁 、卷三第142 頁）│
│    │      │                │        │          │              │        │。                  │
├──┤      ├────────┤        │          ├───────┼────┼──────────┤
│14.  │      │夾鏈袋5 包、施用│        │          │              │否      │1.雲林縣警察局刑警大│
│    │      │毒品器具5 個（炒│        │          │              │        │  隊扣押物品目錄表原│
│    │      │K盤2片、筆管1支 │        │          │              │        │  記載炒k片1張，惟雲│
│    │      │、炒K卡片2片）  │        │          │              │        │  林縣警察局扣押物品│
│    │      │                │        │          │              │        │  清單卻載為2 張，並│
│    │      │                │        │          │              │        │  將2張炒k片移送本院│
│    │      │                │        │          │              │        │  。                │
│    │      │                │        │          │              │        │2.與本案犯罪事實無關│
│    │      │                │        │          │              │        │  ：均為被告孫志豪吸│
│    │      │                │        │          │              │        │  食毒品所用之物（見│
│    │      │                │        │          │              │        │  原審卷三第142 頁正│
│    │      │                │        │          │              │        │  反面）。          │
├──┤      ├────────┤        │          ├───────┼────┼──────────┤
│15.  │      │贓車車牌1 片、子│        │          │刑事警察局調取│否      │1.雲林縣警察局刑警大│
│    │      │彈底火火藥1盒   │        │          │車牌鑑定（原審│        │  隊扣押物品目錄表原│
│    │      │                │        │          │卷二第60頁）  │        │  記載車牌2面，惟雲 │
│    │      │                │        │          │              │        │  林縣警察局扣押物品│
│    │      │                │        │          │              │        │  清單卻載為1 面，並│
│    │      │                │        │          │              │        │  將1 面車牌移送本院│
│    │      │                │        │          │              │        │  。                │
│    │      │                │        │          │              │        │2.與本案犯罪事實無關│
│    │      │                │        │          │              │        │  。                │
│    │      │                │        │          │              │        │3.鑑定後，至本案終結│
│    │      │                │        │          │              │        │  前尚未歸還本院。  │
├──┼───┼────────┼────┼─────┼───────┼────┼──────────┤
│16.  │同案被│ANYCALL 廠牌行動│雲警卷第│原卷一第  │              │否      │ 與本案犯罪事實無關 │
│    │告周建│電話1 支（含門號│439頁   │114頁     │              │        │                    │
│    │誠    │0000000000號SIM │        │          │              │        │                    │
│    │      │卡1張）         │        │          │              │        │                    │
├──┼───┼────────┼────┼─────┼───────┼────┼──────────┤
│17.  │共犯李│SAMSUNG 廠牌行動│雲警卷第│原卷一第  │              │是      │雖已於共犯李哲宇犯罪│
│    │哲宇  │電話1 支（含門號│423頁   │120頁     │              │        │項下宣告沒收，仍應於│
│    │      │0000000000號SIM │        │          │              │        │共犯即被告張志鋒所犯│
│    │      │卡1張）         │        │          │              │        │罪名項下宣告沒收。  │
│    │      │                │        │          │              │        │                    │
├──┤      ├────────┤        │          │              ├────┼──────────┤
│18.  │      │本票影本8張     │        │          │              │否      │與本案犯罪事實無關。│
├──┼───┼────────┼────┼─────┼───────┼────┼──────────┤
│19.  │同案被│本票正本3 張、  │雲警卷第│原審卷一第│              │否      │與本案犯罪事實無關。│
│    │告許裕│本票影本7 張、  │394頁   │126頁     │              │        │                    │
│    │翔    │身分證影本2 張、│        │          │              │        │                    │
│    │      │權利讓渡書2 張  │        │          │              │        │                    │
├──┼───┼────────┼────┼─────┼───────┼────┼──────────┤
│20.  │同案被│NOKIA 廠牌行動電│雲警卷第│原審卷一第│              │否      │與被告二人無關      │
│    │告沈毅│話1 支（含門號09│429頁   │132頁     │              │        │                    │
│    │鑫    │00000000號SIM 卡│        │          │              │        │                    │
│    │      │1張）           │        │          │              │        │                    │
├──┼───┼────────┼────┼─────┼───────┼────┼──────────┤
│  │被告張│ALCATEL 廠牌行動│雲警卷第│原審卷一第│              │是      │                    │
│    │志鋒  │電話1 支（含門號│418頁   │138頁     │              │        │                    │
│    │      │0000000000號SIM │        │          │              │        │                    │
│    │      │卡1張）         │        │          │              │        │                    │
├──┤      ├────────┤        ├─────┼───────┼────┼──────────┤
│  │      │疑似愷他命1包   │        │原審卷二第│草屯療養院99年│否      │1.檢出愷他命成份（驗│
│    │      │                │        │198頁     │10月28日草療鑑│        │  餘淨重1.4157公克）│
│    │      │                │        │          │字第0991000212│        │  。                │
│    │      │                │        │          │號鑑定書（原審│        │2.與本案犯罪事實無關│
│    │      │                │        │          │卷二第176 頁至│        │  ：被告張志鋒供陳係│
│    │      │                │        │          │第179頁）     │        │  向「阿申」另外購入│
│    │      │                │        │          │              │        │  供己吸食之用（見原│
│    │      │                │        │          │              │        │  審卷三第71頁正反面│
│    │      │                │        │          │              │        │  ）。              │
├──┼───┼────────┼────┼─────┼───────┼────┼──────────┤
│  │案外人│愷他命吸盤1 個、│雲警卷第│原審卷一第│              │否      │非本案被告，亦無證據│
│    │李上文│鼻子吸管1 支、公│450頁   │150頁     │              │        │證明與本案犯罪事實有│
│    │      │共電話IC卡2張   │        │          │              │        │關。                │
├──┼───┼────────┼────┼─────┼───────┼────┼──────────┤
│  │同案被│愷他命吸盤1 個、│雲警卷第│原審卷一第│              │否      │與本案犯罪事實無關：│
│    │告蔡宏│塑膠卡片2 片、塑│446頁   │162頁     │              │        │被告蔡宏鑫供承此部分│
│    │鑫    │膠夾鏈袋1 個（由│        │          │              │        │之扣案物均係供其吸食│
│    │      │蔡宏鑫、賴幸助、│        │          │              │        │之用（見原審卷三第13│
│    │      │黃予柔共同持有）│        │          │              │        │5頁 反面、第136 頁）│
│    │      │、新臺幣仟元鈔1 │        │          │              │        │。                  │
│    │      │張              │        │          │              │        │                    │
├──┤      ├────────┼────┼─────┼───────┼────┼──────────┤
│  │      │疑似摻有愷他命香│雲警卷第│原審卷二第│草屯療養院99年│否      │1.檢出愷他命成份（驗│
│    │      │煙1支           │446頁   │199頁     │10月28日草療鑑│        │  餘淨重0.7245公克）│
│    │      │                │        │          │字第0991000212│        │  。                │
│    │      │                │        │          │號鑑定書（見原│        │2.與本案犯罪事實無關│
│    │      │                │        │          │審卷二第176 頁│        │  。                │
│    │      │                │        │          │至第179頁）   │        │                    │
└──┴───┴────────┴────┴─────┴───────┴────┴──────────┘
附表三：未扣案之行動電話
┌──┬───────────────────────────┬───────┬────┐
│編號│名稱                                                  │ 所有人       │應否沒收│
├──┼───────────────────────────┼───────┼────┤
│1.  │LG廠牌行動電話1支（含門號0000000000號SIM卡1張）       │同案被告許裕翔│   否   │
├──┼───────────────────────────┼───────┼────┤
│2.  │不詳廠牌行動電話1支（含門號0000000000號SIM卡1張）     │同案被告許裕翔│   否   │
├──┼───────────────────────────┼───────┼────┤
│3.  │LG廠牌行動電話1支（含門號0000000000號SIM卡1張）       │同案被告林木棋│   否   │
├──┼───────────────────────────┼───────┼────┤
│4.  │NOKIA廠牌行動電話1支（原門號0000000000號SIM卡1張現已變│同案被告蔡宏鑫│   否   │
│    │更門號）                                              │              │        │
└──┴───────────────────────────┴───────┴────┘
附件一：
犯罪事實一(一)被告林奇鋒販賣甲基安非他命予劉原廷：編號1 劉
原廷詢問許裕翔有無甲基安非他命，編號2 係許裕翔告訴劉原廷
其「大哥」林奇鋒要過來（見99年度聲監字第290號，警卷第223
至224頁）
┌──┬─────┬─────────────────────┬─────┐
│編號│  時  間  │    內      容      摘      要            │  備  註  │
├──┼─────┼─────────────────────┼─────┤
│    │          │撥打者：馬沙。                            │撥打者：  │
│    │          │接聽者：嗯。                              │0000000000│
│    │          │撥打者：你電話中不要講嗎？電話中。        │（劉原廷）│
│    │          │接聽者：怎樣嗎？                          │          │
│    │          │撥打者：我要問一半，這樣你聽的懂嗎？      │接聽者：  │
│ 01 │99.06.10  │接聽者：一半？                            │0000000000│
│    │(17:18:06)│撥打者：嗯。                              │（許裕翔）│
│    │          │接聽者：什麼意思？                        │          │
│    │          │撥打者：一半Money啊。                     │【3950號偵│
│    │          │接聽者：半Money？                         │卷(一)第156 │
│    │          │撥打者：半Money，一半，你聽的懂嗎？       │頁】      │
│    │          │接聽者：我聽不懂。                        │          │
│    │          │撥打者：喔，不然有安仔的。                │          │
│    │          │接聽者：什麼？                            │          │
│    │          │撥打者：就是…你現在那邊有安仔，有嗎？    │          │
│    │          │接聽者：有？你說什麼？                    │          │
│    │          │撥打者：不然我晚一點找時間過去找你好了，這│          │
│    │          │        樣比較清楚，不然電話中。          │          │
│    │          │接聽者：好。                              │          │
├──┼─────┼─────────────────────┼─────┤
│    │          │撥打者：原廷你在哪裏？                    │撥打者：  │
│ 02 │99.06.10  │接聽者：我在古坑我等一下過去。            │0000000000│
│    │(18:16:47)│撥打者：我大哥要過來了。                  │（許裕翔）│
│    │          │接聽者：好好。我馬上過去。                │接聽者：  │
│    │          │撥打者：快一點喔。                        │0000000000│
│    │          │接聽者：你在哪裡我直接過去？              │（劉原廷）│
│    │          │撥打者：奇檬子，我剛打完電腦而已，我老大也│【3950號偵│
│    │          │        剛打給我。                        │卷(一)第154 │
│    │          │接聽者：喔，好好。                        │頁】      │
└──┴─────┴─────────────────────┴─────┘
附件二：被告林奇鋒、孫志豪共同販賣甲基安非他命部分（99年
        度聲監續字第249號，原審卷(三)證物袋）
┌──┬─────┬─────────────────────┬─────┐
│編號│  時  間  │    內      容      摘      要            │  備  註  │
├──┼─────┼─────────────────────┼─────┤
│    │          │撥打者：大哥喔，有空嗎。                  │撥打者：  │
│    │          │接聽者：安迪你要做什麼。                  │0000000000│
│    │99.07.08  │撥打者：我是要問你那有嗎方便嗎（毒品）。  │（劉原廷）│
│    │(18:58:13)│接聽者：那你打另一個朋友阿豪。            │接聽者：  │
│    │          │撥打者：跟他說我你朋友嗎。                │0000000000│
│    │          │接聽者：是啊，他電話0000000000。          │（許裕翔）│
│    │          │撥打者：好。                              │基地台：  │
│    │          │                                          │雲林縣林內│
│    │          │                                          │鄉林中村仁│
│    │          │                                          │愛33-1號2 │
│    │          │                                          │樓        │
│    │          │                                          │【4148號偵│
│    │          │                                          │卷第18頁】│
│    ├─────┼─────────────────────┼─────┤
│    │          │接聽者：你哪位？                          │撥打者：  │
│    │          │撥打者：我馬沙（許裕翔）的朋友。          │0000000000│
│    │99.07.08  │接聽者：你現在人在哪裡？                  │（劉原廷）│
│    │(19:00:54)│撥打者：我在古坑。                        │接聽者：  │
│    │          │接聽者：我跟你說溝壩里快速道路那邊不是有一│0000000000│
│    │          │        間萊爾富。                        │（孫志豪）│
│    │          │撥打者：啊？                              │基地台：  │
│    │          │接聽者：要到快速道路那邊不是有一間萊爾富。│斗六市雲林│
│    │          │撥打者：嘿。                              │路2段225號│
│    │          │接聽者：你現在過去我馬上到。              │頂樓      │
│    │          │撥打者：ＯＫ（交易毒品）                  │【4184號偵│
│    │          │                                          │卷第18頁】│
│    ├─────┼─────────────────────┼─────┤
│01  │99.07.08  │撥打者：你人在哪？                        │撥打者：  │
│    │(19:12:11)│接聽者：我快到了。                        │0000000000│
│    │          │撥打者：好                                │（孫志豪）│
│    ├─────┼─────────────────────┤接聽者：  │
│    │99.07.08  │撥打者：你到哪？                          │0000000000│
│    │(19:19:38)│接聽者：我要到交流道那條了。              │（劉原廷）│
│    ├─────┼─────────────────────┤基地台：  │
│    │          │撥打者：虎尾燦坤你知道在哪嗎？            │斗六市崙峰│
│    │99.07.08  │接聽者：燦坤喔。                          │里崙北路21│
│    │(19:33:56)│撥打者：對就在工專路再過去。              │-3號      │
│    │          │接聽者：嗯。                              │【4184號偵│
│    │          │撥打者：你到燦坤打給我。                  │卷第18頁】│
│    │          │接聽者：好。                              │          │
│    ├─────┼─────────────────────┼─────┤
│    │          │接聽者：到了喔你到那裡了喔。              │撥打者：  │
│    │99.07.08  │撥打者：對我到燦坤了。                    │0000000000│
│    │(19:42:14)│接聽者：好你在那裡等一下。                │（劉原廷）│
│    │          │                                          │接聽者：  │
│    │          │                                          │0000000000│
│    │          │                                          │（孫志豪）│
│    │          │                                          │基地台：  │
│    │          │                                          │斗南鎮五間│
│    │          │                                          │厝段490 地│
│    │          │                                          │號        │
│    │          │                                          │【4184號偵│
│    │          │                                          │卷第18頁】│
│    ├─────┼─────────────────────┼─────┤
│    │          │撥打者：麵有買到了嗎。                    │撥打者：  │
│    │          │接聽者：有啊，謝謝馬沙，很快就買到了。    │0000000000│
│    │99.07.08  │撥打者：好。                              │（許裕翔）│
│    │(20:54:25)│                                          │接聽者：  │
│    │          │                                          │0000000000│
│    │          │                                          │（劉原廷）│
│    │          │                                          │基地台：  │
│    │          │                                          │斗六市南揚│
│    │          │                                          │街120號7樓│
│    │          │                                          │樓頂      │
│    │          │                                          │【4184號偵│
│    │          │                                          │卷第18頁】│
└──┴─────┴─────────────────────┴─────┘
附件三：被告林奇鋒、汪世豐、孫志豪、任寬誠共同意圖販賣而
        販入甲基安非他命、愷他命部分（99年度聲監續字第28
        8號，警卷第239至241頁）
┌──┬─────┬─────────────────────┬─────┐
│編號│  時  間  │    內      容      摘      要            │  備  註  │
├──┼─────┼─────────────────────┼─────┤
│    │          │接聽者：喂。                              │撥打者：  │
│    │          │撥打者：後來菜蟲（汪世豐）那台iPod有帶嗎？│0000000000│
│    │          │接聽者：嗯？                              │（林奇鋒）│
│    │          │撥打者：iPod啊？                          │接聽者：  │
│    │          │接聽者：什麼？                            │0000000000│
│ 01 │99.07.20  │撥打者：菜蟲（汪世豐）那台iPod有帶去嗎？  │（孫志豪）│
│    │(06:51:31)│接聽者：iPod喔，我問一下我問一下。（和旁人│基地台：  │
│    │          │        對話，你iPod在嗎）沒帶沒帶。      │台北市萬華│
│    │          │撥打者：沒帶現在怎麼辦？                  │區○○路1 │
│    │          │接聽者：iPod菜蟲說你拿去奈。              │段31號    │
│    │          │撥打者：你那一台啊。                      │【3950號偵│
│    │          │接聽者：我那一台在我這裡啊。              │卷(二)第225 │
│    │          │撥打者：有嗎？有帶去嗎？                  │頁】      │
│    │          │接聽者：有。                              │          │
│    │          │撥打者：好好。                            │          │
├──┼─────┼─────────────────────┼─────┤
│    │          │接聽者：怎樣？                            │撥打者：  │
│    │          │撥打者：啊你那邊現在是怎樣？              │0000000000│
│    │          │接聽者：我在等他啊，他說再等一下再等一下。│（林奇鋒）│
│    │          │撥打者：再等一下？                        │          │
│    │          │接聽者：對啊。                            │接聽者：  │
│    │          │撥打者：你們到多久了？                    │0000000000│
│    │          │接聽者：我們到一下子了。我們現在移到對面的│（孫志豪）│
│    │          │        seven了，我們不要在那個點等了。   │          │
│    │          │撥打者：他們現在是什麼問題？              │基地台：  │
│    │          │接聽者：他們現在喔？等人家拿東西拿到他們手│新北市土城│
│    │          │        裡，他們東西放人家那裡。          │區○○路3 │
│    │          │撥打者：剛才去也是那樣子嗎？              │段91號10樓│
│    │          │接聽者：嗯。                              │頂樓      │
│ 02 │99.07.20  │撥打者：剛才去也是那樣子嗎？              │          │
│    │(07:40:42)│接聽者：沒有，剛才已經放在他的身上了。    │【3950號偵│
│    │          │撥打者：嗯。我告訴你。                    │卷(二)第226 │
│    │          │接聽者：嗯，分開放？                      │頁】      │
│    │          │撥打者：拿錢的先閃開，拿iPod的走一路。    │          │
│    │          │接聽者：啊？                              │          │
│    │          │撥打者：iPod的啦。                        │          │
│    │          │接聽者：嗯。                              │          │
│    │          │撥打者：走一路（指分開的意思）。          │          │
│    │          │接聽者：ok。                              │          │
│    │          │撥打者：3 個先閃開。                      │          │
│    │          │接聽者：嗯嗯。                            │          │
│    │          │撥打者：你就拿電擊棒嘛。                  │          │
│    │          │接聽者：嗯。                              │          │
│    │          │撥打者：等一下看到再電話聯絡就好了。各人暫│          │
│    │          │        時先閃開就好了。                  │          │
│    │          │接聽者：okok。                            │          │
│    │          │撥打者：有看到人的時候再叫iPod的過來，另外│          │
│    │          │        那一個可以的話再叫另外那一個過來就│          │
│    │          │        好了。                            │          │
│    │          │接聽者：喔好好。                          │          │
├──┼─────┼─────────────────────┼─────┤
│    │          │撥打者：喂，叫老大（林奇鋒）聽電話。      │撥打者：  │
│    │          │接聽者（女生）：好你等一下。（和林奇鋒接聽│0000000000│
│    │          │                ）喂。                    │（孫志豪）│
│    │          │撥打者：老大，就0元沒有錢。               │          │
│    │          │接聽者：啊，你說怎樣？                    │接聽者：  │
│    │          │撥打者：沒有沒有，他卡片弄錯張了，沒事沒事│0000000000│
│    │          │        。                                │（林奇鋒）│
│ 03 │99.07.20  │接聽者：你說怎樣？                        │基地台：  │
│    │(07:43:07)│撥打者：沒有啦。阿誠（任寬誠）卡片弄錯張了│新北市土城│
│    │          │        。                                │區○○路3 │
│    │          │接聽者：正經一點啦。                      │段91號10樓│
│    │          │撥打者：好okok。                          │頂樓      │
│    │          │接聽者：我那個錢等你們回來之後再領。      │          │
│    │          │撥打者：好ok。                            │【3950號偵│
│    │          │接聽者：現在不要領好不好。                │卷(二)第226 │
│    │          │撥打者：好ok。我知道。（與旁人對話：不要領│頁】      │
│    │          │        ）                                │          │
│    │          │接聽者：好。                              │          │
│    │          │                                          │          │
├──┼─────┼─────────────────────┼─────┤
│    │          │接聽者：喂。                              │撥打者：  │
│    │          │撥打者：現在是怎樣？                      │0000000000│
│    │          │接聽者：現在ok，在聊天了。                │（林奇鋒）│
│ 04 │99.07.20  │撥打者：看到人了嗎？                      │接聽者：  │
│    │(07:53:02)│接聽者：嗯ok。                            │0000000000│
│    │          │撥打者：好，自己稍微防一下。              │（孫志豪）│
│    │          │接聽者：ok，瞭解。                        │基地台：  │
│    │          │撥打者：好。                              │新北市土城│
│    │          │                                          │區○○路3 │
│    │          │                                          │段91號10樓│
│    │          │                                          │頂樓      │
│    │          │                                          │【3950號偵│
│    │          │                                          │卷(二)第226 │
│    │          │                                          │頁】      │
└──┴─────┴─────────────────────┴─────┘
附件四：被告李哲宇、張志鋒共同販賣愷他命部分（99年度聲監
        字第339號，警卷第228頁至230頁）
┌──┬─────┬─────────────────────┬─────┐
│編號│  時  間  │    內      容      摘      要            │  備  註  │
├──┼─────┼─────────────────────┼─────┤
│    │          │撥打者：喂你在幹嘛？                      │          │
│    │          │接聽者：剛睡起來。                        │          │
│    │          │撥打者：你昨天又跑去幹嘛？                │          │
│    │          │接聽者：昨天？跑去唱歌啊。                │          │
│    │          │撥打者：你昨天，這幾天有再找毅鑫嗎？      │          │
│    │          │接聽者：嗯，這幾天有啊。                  │          │
│    │          │撥打者：是喔？                            │撥打者：  │
│    │          │接聽者：嗯。                              │0000000000│
│    │          │撥打者：不然我有想一個辦法啦。            │（張志鋒）│
│    │          │接聽者：嗯。                              │          │
│    │          │撥打者：我來接1百1百啊你幫我處理啦。      │          │
│    │          │接聽者：是喔。                            │接聽者：  │
│    │          │撥打者：要嗎？                            │0000000000│
│    │          │接聽者：來再說啊。                        │（李哲宇）│
│    │          │撥打者：啊？                              │          │
│    │          │接聽者：回來再說啊。                      │          │
│    │          │撥打者：沒有啦現在就要決定了。            │基地台：  │
│ 01 │99.06.29  │接聽者：嗯。                              │雲林縣斗六│
│    │(20:34:40)│撥打者：對啊人家去拿有比較便宜。          │市○○路59│
│    │          │接聽者：好啊。                            │9-1號10樓 │
│    │          │撥打者：我沒有要跟人家喊啪啦KEN 啦，所以你│          │
│    │          │        不用跟人家措昧。                  │          │
│    │          │接聽者：好啊。                            │【3950號  │
│    │          │撥打者：我看你找到會瘋掉。幹你佬，錢不會花│偵卷(一)第82│
│    │          │        很多。                            │頁】      │
│    │          │接聽者：呵呵。                            │          │
│    │          │撥打者：啊？                              │          │
│    │          │接聽者：都是幫人家啦。                    │          │
│    │          │撥打者：什麼？                            │          │
│    │          │接聽者：我都幫人家啦。                    │          │
│    │          │撥打者：幫人家拿的喔？                    │          │
│    │          │接聽者：對啊。                            │          │
│    │          │撥打者：是喔，不如我們自己賺，我們賺一賺來│          │
│    │          │        唱歌沒有比較爽？                  │          │
│    │          │接聽者：好啊。                            │          │
│    │          │撥打者：啊？                              │          │
│    │          │接聽者：好啊。                            │          │
│    │          │撥打者：好這樣我問看看。                  │          │
│    │          │接聽者：好。                              │          │
├──┼─────┼─────────────────────┼─────┤
│    │          │撥打者：喂。                              │撥打者：  │
│    │          │接聽者：嗯。                              │0000000000│
│    │          │撥打者：喂，那你什麼東西再用比較有路？    │（張志鋒）│
│ 02 │99.06.29  │接聽者：是喔，嗯..，有是有啦。            │接聽者：  │
│    │(20:37:12)│撥打者：我說你哪一種比較有路，轉比較快啊。│0000000000│
│    │          │接聽者：我喔？                            │（李哲宇）│
│    │          │撥打者：對啊。你這邊幫人家拿，需要的都什麼│          │
│    │          │        比較多？                          │基地台：  │
│    │          │接聽者：我都有奈。                        │雲林縣斗六│
│    │          │撥打者：是喔，都差不多差不多這樣子喔？    │市○○路59│
│    │          │接聽者：嗯。                              │9-1號10樓 │
│    │          │撥打者：喔是喔。                          │          │
│    │          │接聽者：嗯。                              │【3950號偵│
│    │          │撥打者：好啦不然先這樣子我問看看。        │卷(一)第82頁│
│    │          │接聽者：好。                              │】        │
│    │          │撥打者：掰掰。                            │          │
├──┼─────┼─────────────────────┼─────┤
│    │          │（以上為閒聊）                            │          │
│    │          │撥打者：那你有帶嗎？                      │          │
│    │          │接聽者：我喔？                            │          │
│    │          │撥打者：對啊。                            │          │
│    │          │接聽者：沒有。                            │          │
│    │          │撥打者：沒有帶喔。                        │撥打者：  │
│    │          │接聽者：對啊，你在哪裡？                  │0000000000│
│    │          │撥打者：我在台中啦。                      │（張志鋒）│
│    │          │接聽者：嗯。                              │          │
│    │          │撥打者：我朋友要找你。                    │          │
│    │          │接聽者：是喔。                            │接聽者：  │
│    │          │撥打者：對啊。                            │0000000000│
│    │          │接聽者：但是你應該知道什麼那個了，沒有了吧│（李哲宇）│
│ 03 │99.07.12  │        。                                │          │
│    │(18:12:44)│撥打者：什麼？                            │          │
│    │          │接聽者：你應該知道什麼我已經沒有了吧。什麼│基地台：  │
│    │          │        沒做了。                          │雲林縣林內│
│    │          │撥打者：啥？                              │鄉林中村仁│
│    │          │接聽者：我說上次我告訴你那時候不就都沒有了│愛33-1號2 │
│    │          │        。                                │樓        │
│    │          │撥打者：喔是喔，好啦我告訴他啦。我告訴他。│          │
│    │          │接聽者：就是我上次那個有沒有？            │          │
│    │          │撥打者：嗯。                              │【3950號偵│
│    │          │接聽者：03不是去找我。                    │卷(一)第86頁│
│    │          │撥打者：嗯。                              │】        │
│    │          │接聽者：那個已經都沒有了。                │          │
│    │          │撥打者：是喔這麼快喔。                    │          │
│    │          │接聽者：我不是有告訴你。                  │          │
│    │          │撥打者：沒有，你不是說留10。              │          │
│    │          │接聽者：沒有，昨天毅鑫又來找我。          │          │
│    │          │撥打者：是喔好啦。                        │          │
│    │          │接聽者：對啊。                            │          │
│    │          │撥打者：好好。                            │          │
├──┼─────┼─────────────────────┼─────┤
│    │          │撥打者：喂你那邊收多少錢？                │撥打者：  │
│    │          │接聽者：我這邊2萬多。                     │0000000000│
│    │          │撥打者：2萬多到多少。                     │（張志鋒）│
│    │          │接聽者：沒有算奈。                        │接聽者：  │
│    │          │撥打者：你等一下算一下告訴我，明天又有人要│0000000000│
│ 04 │99.07.12  │        上去。                            │（李哲宇）│
│    │(18:15:32)│接聽者：好。                              │基地台：  │
│    │          │撥打者：好好。                            │雲林縣林內│
│    │          │                                          │鄉林中村仁│
│    │          │                                          │愛33-1號2 │
│    │          │                                          │樓        │
│    │          │                                          │【3950號偵│
│    │          │                                          │卷(一)第86頁│
│    │          │                                          │】        │
├──┼─────┼─────────────────────┼─────┤
│    │          │接聽者：喂。                              │撥打者：  │
│    │          │撥打者：我這邊可能2萬6、2萬7那邊，晚上可能│0000000000│
│    │          │        就3萬多了。                       │（李哲宇）│
│    │          │接聽者：你說什麼？                        │接聽者：  │
│    │          │撥打者：啊？                              │0000000000│
│ 05 │99.07.12  │接聽者：你再說1次。                       │（張志鋒）│
│    │(18:37:46)│撥打者：應該晚上就3萬多了。               │基地台：  │
│    │          │接聽者：喔是喔。好啦。                    │雲林縣林內│
│    │          │撥打者：這樣呢？我匯給你還是怎樣？        │鄉林中村仁│
│    │          │接聽者：不用，我晚一點看怎樣再告訴你。    │愛33-1號2 │
│    │          │撥打者：好。                              │樓        │
│    │          │接聽者：好掰掰。                          │【3950號偵│
│    │          │                                          │卷(一)第86頁│
│    │          │                                          │】        │
│    │          │                                          │          │
├──┼─────┼─────────────────────┼─────┤
│    │          │接聽者：喂。                              │撥打者：  │
│    │          │撥打者：嗯。                              │0000000000│
│    │          │接聽者：你有辦法自己去拿嗎？              │（李哲宇）│
│    │          │撥打者：有是有啦。                        │接聽者：  │
│    │          │接聽者：東西沒有比較好喔。                │0000000000│
│ 06 │99.07.12  │撥打者：是OK啦。                          │（張志鋒）│
│    │(22:31:02)│接聽者：OK喔？                            │基地台：  │
│    │          │撥打者：對啊。                            │雲林縣斗六│
│    │          │接聽者：不然看你要不要在我那邊拿一拿就好了│市○○路59│
│    │          │        ，價錢差不多在那邊拿一拿就好了。  │9-1號10樓 │
│    │          │撥打者：好啊。不然我晚一點或明天再回你，我│          │
│    │          │        睡一下。                          │【3950號偵│
│    │          │接聽者：好啊。                            │卷(一)第86頁│
│    │          │                                          │】        │
├──┼─────┼─────────────────────┼─────┤
│    │          │接聽者：喂。                              │          │
│    │          │撥打者：在睡覺喔？                        │          │
│    │          │接聽者：沒有，看電視啊。                  │撥打者：  │
│    │          │撥打者：看電視喔，你有去拿嗎？            │0000000000│
│    │          │接聽者：啊？                              │（張志鋒）│
│    │          │撥打者：你有去接嗎？                      │          │
│    │          │接聽者：我可能要這幾天，這幾天，上禮拜五弄│          │
│    │          │        50張下來要交我就沒有了。          │接聽者：  │
│    │          │撥打者：是喔那你身上是多少？              │0000000000│
│    │          │接聽者：我身上2萬6 ，2萬7那裡。           │（李哲宇）│
│    │          │撥打者：是喔你匯給我，你會匯給我嗎？      │          │
│ 07 │99.07.14  │接聽者：要匯給你？好啊。                  │          │
│    │(14:23:39)│撥打者：對啊你匯給我，我準備那個給你。那一│基地台：  │
│    │          │        間比較方便？                      │雲林縣斗六│
│    │          │接聽者：什麼時候？你現在在哪裡？          │市○○路59│
│    │          │撥打者：我現在在桃園。我這禮拜回去。      │9-1號10樓 │
│    │          │接聽者：我匯給你，還是怎樣？              │          │
│    │          │撥打者：對啊。                            │          │
│    │          │接聽者：好啊不然我下午匯給你。            │【3950號偵│
│    │          │撥打者：對啊。                            │卷(一)第87頁│
│    │          │接聽者：OK。                              │】        │
│    │          │撥打者：要匯哪一間的？                    │          │
│    │          │接聽者：我哪知道我又沒匯過。              │          │
│    │          │撥打者：是喔。好好。                      │          │
│    │          │接聽者：你告訴我，你再傳簡訊告訴我。      │          │
│    │          │撥打者：好好。                            │          │
├──┼─────┼─────────────────────┼─────┤
│ 08 │99.07.14  │ 短訊：00000000000000、郵局700張志鋒      │撥打者：  │
│    │(14:50:38)│                                          │0000000000│
│    │          │                                          │（張志鋒）│
│    │          │                                          │接聽者：  │
│    │          │                                          │0000000000│
│    │          │                                          │（李哲宇）│
│    │          │                                          │基地台：  │
│    │          │                                          │雲林縣斗六│
│    │          │                                          │市○○路59│
│    │          │                                          │9-1號10樓 │
│    │          │                                          │          │
│    │          │                                          │【3950號偵│
│    │          │                                          │卷(一)第87頁│
│    │          │                                          │】        │
├──┼─────┼─────────────────────┼─────┤
│    │          │接聽者：喂有啦。                          │撥打者：  │
│ 09 │99.07.14  │撥打者：嗯。                              │0000000000│
│    │(14:51:24)│接聽者：那我先匯3萬給你。                 │（張志鋒）│
│    │          │撥打者：OK好。                            │接聽者：  │
│    │          │                                          │0000000000│
│    │          │                                          │（李哲宇）│
│    │          │                                          │基地台：  │
│    │          │                                          │雲林縣斗六│
│    │          │                                          │市○○路59│
│    │          │                                          │9-1號10樓 │
│    │          │                                          │          │
│    │          │                                          │【3950號偵│
│    │          │                                          │卷(一)第87頁│
│    │          │                                          │】        │
├──┼─────┼─────────────────────┼─────┤
│    │          │接聽者：喂。                              │撥打者：  │
│    │          │撥打者：你匯錢了嗎？                      │0000000000│
│    │          │接聽者：我現在要去啊。我告訴你我先匯25給你│（張志鋒）│
│    │          │        ，晚上毅鑫給我錢我明天早上再匯。  │接聽者：  │
│    │          │撥打者：不用了啦，那就不用了，回去再拿。  │0000000000│
│ 10 │99.07.14  │接聽者：你什麼時候回來？                  │（李哲宇）│
│    │(16:18:38)│撥打者：這禮拜啊。                        │基地台：  │
│    │          │接聽者：禮拜天。禮拜五吧。                │雲林縣斗六│
│    │          │撥打者：對啊。那5千你先留著。             │市○○路59│
│    │          │接聽者：好ok。                            │9-1號10樓 │
│    │          │撥打者：好好。                            │          │
│    │          │                                          │【3950號偵│
│    │          │                                          │卷(一)第87頁│
│    │          │                                          │】        │
├──┼─────┼─────────────────────┼─────┤
│ 11 │99.07.14  │李哲宇告訴張志鋒已經匯錢完畢。            │撥打者：  │
│    │(16:37:22)│                                          │0000000000│
│    │          │                                          │（李哲宇）│
│    │          │                                          │接聽者：  │
│    │          │                                          │0000000000│
│    │          │                                          │（張志鋒）│
│    │          │                                          │基地台：  │
│    │          │                                          │雲林縣古坑│
│    │          │                                          │鄉○○路  │
│    │          │                                          │115號4樓樓│
│    │          │                                          │頂        │
│    │          │                                          │【3950號  │
│    │          │                                          │偵卷(一)第88│
│    │          │                                          │頁】      │
├──┼─────┼─────────────────────┼─────┤
│    │          │接聽者：喂。                              │          │
│    │          │撥打者：在睡覺喔？                        │          │
│    │          │接聽者：沒有啊。                          │          │
│    │          │撥打者：跑去哪裡？                        │          │
│    │          │接聽者：沒有，和宏凱來唱歌。              │          │
│    │          │撥打者：啊你那個多少？還多少？            │          │
│    │          │接聽者：你說我這邊的錢還是怎樣？          │撥打者：  │
│    │          │撥打者：不是啦。                          │0000000000│
│    │          │接聽者：喔，我這邊還剩沒多少。            │（張志鋒）│
│    │          │撥打者：多少？                            │          │
│    │          │接聽者：我沒跟他算，因為還有毅鑫那裡。    │          │
│    │          │撥打者：有50嗎？                          │接聽者：  │
│    │          │接聽者：沒有。                            │0000000000│
│    │          │撥打者：真的假的，靠么。                  │（李哲宇）│
│    │          │接聽者：怎樣？                            │          │
│    │          │撥打者：沒有啦，我等一下要約人家見面，要看│          │
│ 12 │99.07.15  │        怎樣。                            │基地台：  │
│    │(01:00:28)│接聽者：聽不懂。                          │雲林縣斗六│
│    │          │撥打者：我等一下要跟人家見面。            │市○○街  │
│    │          │接聽者：你等一下要跟人家見面？            │120號7樓樓│
│    │          │撥打者：對啊。                            │頂        │
│    │          │接聽者：我這邊剩..，空白光碟應該剩20幾張而│          │
│    │          │        已吧。                            │          │
│    │          │撥打者：真的假的，毅鑫那裡呢？            │【3950號偵│
│    │          │接聽者：毅鑫那裡剩10幾張吧。              │卷(一)第88- │
│    │          │撥打者：是喔好瞭解。                      │89頁】    │
│    │          │接聽者：對啊我這幾天差不多再拿2給你這樣啊 │          │
│    │          │        。                                │          │
│    │          │撥打者：是喔好。                          │          │
│    │          │接聽者：你還在睡覺喔。                    │          │
│    │          │撥打者：沒有我約人家見面。                │          │
│    │          │接聽者：你約你朋友喔？                    │          │
│    │          │撥打者：對啊。                            │          │
│    │          │接聽者：你有去看錢嗎？錢夠嗎？            │          │
│    │          │撥打者：錢有啊。夠啦。                    │          │
│    │          │接聽者：是喔我怕不夠。不然你看怎樣再打給我│          │
│    │          │        。                                │          │
├──┼─────┼─────────────────────┼─────┤
│    │          │撥打者：你明天可以再匯錢給我嗎？          │撥打者：  │
│    │          │接聽者：可以啊。                          │0000000000│
│    │          │撥打者：明天可以再拿多少給我？            │（張志鋒）│
│    │          │接聽者：明天喔，你需要多少？              │接聽者：  │
│    │          │撥打者：沒有我先按一下，明天要那個。      │0000000000│
│    │          │接聽者：瞭解瞭解。                        │（李哲宇）│
│ 13 │99.07.15  │撥打者：因為我不夠啊。                    │基地台：  │
│    │(01:51:30)│接聽者：我盡量，我就看毅鑫拿多少，我拿多少│雲林縣斗六│
│    │          │        ，我就全部匯給你。                │市○○街  │
│    │          │撥打者：不然你告訴我多少啊我看夠不夠。大約│120號7樓樓│
│    │          │        啦大約就好了。                    │頂        │
│    │          │接聽者：大約1萬。                         │【3950號偵│
│    │          │撥打者：l萬喔，好，我瞭解，收到。         │卷(一)第88- │
│    │          │接聽者：好。                              │89頁】    │
├──┼─────┼─────────────────────┼─────┤
│    │          │接聽者：喂。                              │          │
│    │          │撥打者：你有聽你們那邊說最近東西都沒有了？│          │
│    │          │接聽者：聽不懂。                          │          │
│    │          │撥打者：好像有比較欠喔？東西啊。          │          │
│    │          │接聽者：對啊。                            │          │
│    │          │撥打者：比較欠喔。                        │          │
│    │          │接聽者：對啊。                            │          │
│    │          │撥打者：幹，難怪人家說價錢有比較高，雞歪。│          │
│    │          │        呵呵。                            │撥打者：  │
│    │          │接聽者：會嗎？沒有。                      │0000000000│
│    │          │撥打者：沒有？                            │（張志鋒）│
│    │          │接聽者：沒有價錢一樣。                    │          │
│    │          │撥打者：一樣嗎？                          │          │
│    │          │接聽者：對啊。                            │接聽者：  │
│    │          │撥打者：是喔。他們這邊價錢比較高奈。      │0000000000│
│    │          │接聽者：你跟他說又不是1次、2次，這麼多次了│（李哲宇）│
│    │          │        ，裝肖維。價錢..。                │          │
│ 14 │99.07.15  │撥打者：沒有我跟他拿第2次而已。           │          │
│    │(02:12:27)│接聽者：拜託斗六價錢跟那邊，跟你上次講的差│基地台：  │
│    │          │        不多。                            │雲林縣斗六│
│    │          │撥打者：是喔。                            │市○○路  │
│    │          │接聽者：哪有可能現在又提高不可能，裝肖維。│599-1號10 │
│    │          │撥打者：我哪知道他說比較高，沒有啦我這次拿│樓        │
│    │          │        也是一樣價錢啦。                  │          │
│    │          │接聽者：嗯。                              │          │
│    │          │撥打者：他本來要跟我拿比較高，我說我跟我朋│【3950號偵│
│    │          │        友講好了。我跟他說這不是我的。    │卷(一)第89- │
│    │          │接聽者：嗯。                              │90頁】    │
│    │          │撥打者：對啊。不用跟他吹一下嗎？他哪知道是│          │
│    │          │        誰的。                            │          │
│    │          │接聽者：嗯。你要跟他說價錢，價錢絕對不能超│          │
│    │          │        過你上次講的那個啦。              │          │
│    │          │撥打者：一樣啊。                          │          │
│    │          │接聽者：對啊如果超過就太離譜了。          │          │
│    │          │撥打者：對啊，那明天有啊，明天我應該會請人│          │
│    │          │        家拿回去啦。明天我叫人家拿回去啦。│          │
│    │          │接聽者：好早上我在匯1萬塊給你。           │          │
│    │          │撥打者：對啦明天再匯1萬塊給我。人家如果回 │          │
│    │          │        去我再打電會叫你去林內拿。        │          │
│    │          │接聽者：好啊。                            │          │
│    │          │撥打者：好你去林內拿。                    │          │
│    │          │接聽者：瞭解。                            │          │
├──┼─────┼─────────────────────┼─────┤
│    │          │（以上為閒聊。）                          │撥打者：  │
│    │          │接聽者：你那個有處理了嗎？                │0000000000│
│ 15 │99.07.16  │撥打者：有啊處理好了。                    │（張志鋒）│
│    │(21:30:59)│接聽者：那我等一下不就要先過去找你？      │接聽者：  │
│    │          │撥打者：我不知道。看情形啦好不好？看有沒有│0000000000│
│    │          │        空。                              │（李哲宇）│
│    │          │接聽者：好，OK。                          │基地台：  │
│    │          │                                          │彰化縣彰化│
│    │          │                                          │市○○路2 │
│    │          │                                          │段2號12樓 │
│    │          │                                          │樓頂      │
│    │          │                                          │【3950號偵│
│    │          │                                          │卷(一)第90頁│
│    │          │                                          │】        │
├──┼─────┼─────────────────────┼─────┤
│    │          │（以上為閒聊。）                          │撥打者：  │
│    │          │接聽者：等一下有要來斗六嗎？              │0000000000│
│    │          │撥打者：好啊。                            │（李哲宇）│
│ 16 │99.07.16  │接聽者：喔你等一下到一品香。              │接聽者：  │
│    │(23:25:01)│撥打者：嗯。                              │0000000000│
│    │          │接聽者：一品香。嗯你到一品香外面打給我，我│（張志鋒）│
│    │          │        拿給你。                          │基地台：  │
│    │          │撥打者：好。                              │雲林縣斗六│
│    │          │                                          │市○○路  │
│    │          │                                          │138號5樓樓│
│    │          │                                          │頂        │
│    │          │                                          │【3950號偵│
│    │          │                                          │卷(一)第90頁│
│    │          │                                          │】        │
├──┼─────┼─────────────────────┼─────┤
│    │          │接聽者：喂。                              │撥打者：  │
│ 17 │99.07.16  │撥打者：我在一品香門口。                  │0000000000│
│    │(23:37:43)│接聽者：等我一下。                        │（李哲宇）│
│    │          │                                          │接聽者：  │
│    │          │                                          │0000000000│
│    │          │                                          │（張志鋒）│
│    │          │                                          │基地台：  │
│    │          │                                          │雲林縣斗六│
│    │          │                                          │市○○路  │
│    │          │                                          │156號14樓 │
│    │          │                                          │樓頂屋突處│
│    │          │                                          │【3950號偵│
│    │          │                                          │卷(一)第90頁│
│    │          │                                          │】        │
├──┼─────┼─────────────────────┼─────┤
│    │          │接聽者：喂。                              │撥打者：  │
│    │          │撥打者：喂哲宇。                          │0000000000│
│    │          │接聽者：我要回去斗六了。                  │（劉原廷）│
│    │          │撥打者：你要回來斗六了？                  │接聽者：  │
│ 18 │99.07.28  │接聽者：嗯。                              │0000000000│
│    │(20:31:53)│撥打者：你有空嗎？我想要找你。            │（李哲宇）│
│    │          │接聽者：好啊你等一下來斗六啊。            │【3950號偵│
│    │          │撥打者：好我等一下去斗六。你那個都OK？    │卷(一)第155 │
│    │          │接聽者：你就來啊。                        │頁】      │
│    │          │撥打者：好好我過去。                      │          │
├──┼─────┼─────────────────────┼─────┤
│    │          │撥打者：哲宇你在哪裡？                    │撥打者：  │
│    │          │接聽者：你知道建志（李建志縣議員）的服務處│0000000000│
│    │          │        嗎？                              │（劉原廷）│
│    │          │撥打者：誰的服務處？                      │接聽者：  │
│    │          │接聽者：建志的。                          │0000000000│
│ 19 │99.07.28  │撥打者：我不知道我不知道在哪裡。          │（李哲宇）│
│    │(20:49:30)│接聽者：你到哪裡了？                      │【3950號偵│
│    │          │撥打者：我當下交流道，溝壩這裡。          │卷(一)第155 │
│    │          │接聽者：那你到公正派出所打給我。          │頁】      │
│    │          │撥打者：公正派出所？                      │          │
│    │          │接聽者：嗯。                              │          │
└──┴─────┴─────────────────────┴─────┘